---
title: "naizin"
output:
  html_document:
    toc: true
    toc_float: true
    number_sections: true
    code_folding: hide
date: "2025-06-06"
---

```{r setup, include=FALSE}
knitr::opts_chunk$set(echo = TRUE, message = F, warning = F, error = F, fig.align = "center", collapse = T,
                      cache = T)
```

```{r libraries}
lapply(c("dplyr"), library, character.only = T)
lapply(c("ggplot2","ggpubr"), library, character.only = T)
lapply(c("lubridate"), library, character.only = T)
lapply(c("knitr","kableExtra"), library, character.only = T)
library(here)
library(data.table)

```

# Liens

https://www.ozcar-ri.org/fr/agrhys/

Bassin versant:
https://geosas.fr/geonetwork/srv/api/records/404bc60a-2943-44b5-9f35-9b13cd7895b5

DOC et discharge:
https://geosas.fr/agrhys/
https://geosas.fr/stav/espace/telechargement/?config=/apps//stav/config/agrhys.json


Autres liens
Description du site sur CatOpidor
https://cat.opidor.fr/index.php/AGRHYS

Description du site sur GeoBretagne et accès aux jeux de données:
https://geobretagne.fr/geonetwork/srv/api/records/5514e0c5-4406-4880-9cff-4df6f39c0f4f

https://geobretagne.fr/geonetwork/srv/fre/catalog.search#/search?query_string=%7B%22linkProtocol%22:%7B%22WWW:DOWNLOAD-1.0-http--download%22:true%7D%7 https://geobretagne.fr/geonetwork/srv/fre/catalog.search#/search?query_string=%7B%22linkProtocol%22:%7B%22WWW:DOWNLOAD-1.0-http--download%22:true%7D%7D

 

# Load data

```{r bv-area}
bv <- 5
unit_flux = "ton"
```


```{r load-data-from-excel-dt, message = F}
discharge_dt <- setnames(fread("Données brutes/Outlet Exutoire_Rating curve_discharge.csv"), c("DateHeure","q_L.s"))[, DateHeure := ymd_hms(DateHeure)][!is.na(q_L.s)][!is.na(DateHeure)]

discharge_dt2 <- discharge_dt[q_L.s != shift(q_L.s, type = "lag")]


doc_dt <- fread("Données brutes/Outlet Exutoire_Shimadzu TOC Analyser_dissolved organic carbon.csv")[, DateHeure := ymd_hms(DateHeure)][!is.na(doc_mg.L)][!is.na(DateHeure)]

naizin_dt <- merge(discharge_dt, doc_dt, by = "DateHeure", all.x = T)[, 
  c("year", "commondate", "Date") := .(
    year(DateHeure),
    as.Date(paste0("2000-", format(DateHeure, "%j")), "%Y-%j"),
    format(DateHeure, "%Y-%m-%d")
  )
]

naizin_dt <- naizin_dt[q_L.s != shift(q_L.s, type = "lag")][, period := as.numeric(-(DateHeure - lead(DateHeure)))]
```



## Visualisation

```{r plot-by-year-doc, fig.dim = c(10,20)}

title <- expression(atop("Series of DOC and Q by year"))
plots <- ggarrange(
ggplot(naizin_dt, aes(x = commondate))+
  geom_point(aes(y = q_L.s * 1e-3, col = "Débit, L/s"), alpha = 0.5)+
  scale_x_date(labels = function(x) format(x, "%d-%b"), date_minor_breaks = "1 month", name = "")+
  scale_color_manual(values = c("lightblue"), name = "")+
  facet_grid(rows = vars(year))+
  labs(y = "Débit, L/s", col = "")+
  theme_bw(base_size = 15)+
  theme(legend.position = "none"),

ggplot(naizin_dt, aes(x = commondate))+
  geom_point(aes(y = doc_mg.L, col = "DOC, mg.L"), alpha = 0.5)+
  scale_x_date(labels = function(x) format(x, "%d-%b"), date_minor_breaks = "1 month", name = "")+
  scale_color_manual(values = c("palegreen4"), name = "")+
  facet_grid(rows = vars(year))+
  labs(y = "DOC, mg/L", col = "")+
  theme_bw(base_size = 15)+
  theme(legend.position = "none")
)

annotate_figure(plots, top = text_grob(title))

```


```{r histograms}
ggarrange(
  ggplot(naizin)+geom_histogram(aes(q_L.s),fill = "lightblue")+labs(x= "Débit, L/s", y = "")+theme_bw(),
  ggplot(naizin)+geom_histogram(aes(doc_mg.L), fill = "palegreen4")+labs(x= "DOC, mg/L", y = "")+theme_bw(),
  ggplot(naizin)+geom_histogram(aes(log10(q_L.s)),fill = "lightblue")+labs(x= "Débit (log10), L/s", y = "")+theme_bw(),
  ggplot(naizin)+geom_histogram(aes(log(doc_mg.L)), fill = "palegreen4")+labs(x= "DOC (log10), mg/L", y = "")+theme_bw()
)
```

## Complete years

Naizin is intermittent. All years can be used except 1999 and 2025. 

```{r complete_years}
complete_years <- c(2000:2024)
naizin_complete <- naizin_dt[year %in% complete_years]


```


## Characteristics

```{r summary-data}
summary_naizin <- merge(
naizin_dt %>% subset(!is.na(doc_mg.L)) %>% group_by(year) %>% summarise("Number of DOC observations" = n(), "DOC range, mg/L" = paste(quantile(doc_mg.L, probs = c(0,0.5,1), na.rm = T), collapse = " / ")),
naizin_dt %>% subset(!is.na(q_L.s)) %>% group_by(year) %>% summarise("Number of Q observations" = n(), "Q range, L/s" = paste(round(quantile(q_L.s, probs = c(0,0.5,1), na.rm = T),1), collapse = " / ")), by = "year", all = T) %>% 
  merge(naizin_dt %>% group_by(year) %>% summarise("Number of days sampled" = length(unique(Date))), by = "year", all = T) %>%
  merge(naizin_dt %>% group_by(year) %>% summarise("Correlation DOC/Q" = round(cor(doc_mg.L, q_L.s, use = "pairwise.complete.obs"),2)), by = "year", all = T) %>%
  merge(naizin_dt %>% group_by(year) %>% summarise("Median sampling interval, min" = round(median(period, na.rm = T),1)), by = "year", all = T) %>%
  rbind(c("All years", 
          dim(subset(naizin_dt, !is.na(doc_mg.L)))[1], 
          paste(quantile(naizin_dt$doc_mg.L, probs = c(0,0.5,1), na.rm = T), collapse = " / "), 
          dim(subset(naizin_dt, !is.na(q_L.s)))[1], 
          paste(round(quantile(naizin_dt$q_L.s, probs = c(0,0.5,1), na.rm = T),1), collapse = " / "), 
          length(unique(naizin_dt$Date)),
          round(cor(naizin_dt$doc_mg.L, naizin_dt$q_L.s, use = "pairwise.complete.obs" ),2),
          round(median(naizin_dt$period, na.rm = T),1)
           )) %>%
     rbind(c("Complete years", 
           dim(subset(naizin_complete, !is.na(doc_mg.L)))[1], 
           paste(quantile(naizin_complete$doc_mg.L, probs = c(0,0.5,1), na.rm = T), collapse = " / "), 
           dim(subset(naizin_complete, !is.na(q_L.s)))[1], 
           paste(round(quantile(naizin_complete$q_L.s, probs = c(0,0.5,1), na.rm = T),1), collapse = " / "), 
           length(unique(naizin_complete$Date)),
           round(cor(naizin_complete$doc_mg.L, naizin_complete$q_L.s, use = "pairwise.complete.obs" ),2),
           round(median(naizin_complete$period, na.rm = T),1)
           )
           ) %>%  mutate(`DOCobs/Qobs` = round(as.numeric(`Number of DOC observations`)/as.numeric(`Number of Q observations`),2)) 

knitr::kable(summary_naizin, caption = "Summary table of naizin data") %>% kableExtra::kable_styling()

```

## Check flux no u

```{r flux-doc-direct}
naizin_direct <- naizin_complete %>% mutate(f_doc = doc_mg.L*1e-9*q_L.s, load = f_doc*period)
naizin_direct$qobs <- with(naizin_direct, ifelse(is.na(doc_mg.L), NA, q_L.s))

annual_flux_direct <- naizin_direct %>% group_by(year) %>% summarise(mean_period = mean(period, na.rm = T),
                                                                    mean_q = mean(q_L.s * 1e-3, na.rm = T),
                                                                    mean_qobs = mean(qobs, na.rm = T),
                                                                    mean_doc = mean(doc_mg.L, na.rm = T), 
                                                                    sum_loadobs = sum(load, na.rm = T), 
                                                                    sum_qobs = sum(qobs, na.rm = T), 
                                                                    sum_q = sum(q_L.s, na.rm = T)) %>%
  mutate(annual_fdoc = sum_loadobs*sum_q/sum_qobs)

annual_flux_direct %>% knitr::kable(caption = "Annual flux ton", digits = 5) %>% kable_styling()


rm(naizin_dt)
rm(discharge_dt)
rm(naizin_direct)
gc()
```

# Annual and interannual flux doc

Il y a plus de mesures de Q que de mesures de doc. On utilise l'équivalence sum(load)/sum(q) = sum(load obs)/sum(q obs).

## total flux doc


```{r uncertainties}
nyears <- length(complete_years)

q_u <- 0.1

```

```{r flux-for-obs-doc}
naizin_doc <- naizin_complete[!is.na(doc_mg.L)]

nrep <- 1000
nobs <- dim(naizin_doc)[1]

naizin_doc_dt <- data.table(
  rep = rep(1:nrep, each = nobs),
  year = rep(naizin_doc$year, nrep),
  doc_meas = rep(naizin_doc$doc_mg.L, nrep),
  q_meas = rep(naizin_doc$q_L.s, nrep),
  period = rep(naizin_doc$period, nrep)
)[, 
  load_ton := {
    doc_cv <- 3.3 * doc_meas^(-0.6)
    doc_mat <- doc_meas * (1 + doc_cv * rnorm(.N, mean = 0, sd = 1) / 100)
    q_mat <- q_meas * (1 + rnorm(.N, mean = 0, sd = q_u))
    doc_mat * 1e-9 * q_mat * period # load in ton
  }
][, q_mat := q_meas * (1 + rnorm(.N, mean = 0, sd = q_u))]  

# Sommes annuelles directement
sum_loadobs_wide <- naizin_doc_dt[, .(load_sum = sum(load_ton, na.rm = TRUE)), 
                              by = .(rep, year)] |> 
                   dcast(rep ~ year, value.var = "load_sum")

sum_loadobs <- sum_loadobs_wide %>% mutate(rep = NULL)
                                           
sum_qobs_wide <- naizin_doc_dt[, .(q_sum = sum(q_mat, na.rm = TRUE)), 
                           by = .(rep, year)] |>
                dcast(rep ~ year, value.var = "q_sum")
sum_qobs <- sum_qobs_wide %>% mutate(rep = NULL)
```

```{r sum-q-tot-doc, cache.lazy = F}

nrep <- 1000
nobs <- dim(naizin_complete)[1]


noise_matrix <- matrix(rnorm(nobs * nrep, mean = 0, sd = q_u), 
                       nrow = nobs, ncol = nrep)

# Appliquer le bruit vectorisé
q_noisy <- naizin_complete$q_L.s * (1 + noise_matrix)

# Sommer par année et réplication
sum_qtot_wide <- data.table(
  rep = rep(1:nrep, each = length(complete_years)),
  t(apply(q_noisy, 2, function(col) {
    tapply(col, naizin_complete$year, sum, na.rm = TRUE)
  }))
)

# Format final
colnames(sum_qtot_wide) <- c("rep", unique(naizin_complete$year))

sum_qtot_long <- melt(sum_qtot_wide, 
                      id.vars = "rep", 
                      variable.name = "year", 
                      value.name = "q")

sum_qtot_long[, year := as.numeric(as.character(year))]

sum_qtot <- sum_qtot_long[, .(qtot = sum(q, na.rm = TRUE)), by = .(rep, year)] %>% dcast(rep ~ year, value.var = "qtot") %>% mutate(rep = NULL)
```


```{r compute-flux-doc}
annual_flux_ton.y <- sum_qtot*sum_loadobs/sum_qobs

u_method <- (18-0.18*(summary_naizin$`DOCobs/Qobs`*100))/100 # déterminé dans arles_method pour des flux
# add uncertainty due to method, based on % POCobs/Qobs and results 
sd_by_year <- rep(u_method[match(complete_years, summary_naizin$year)], each = nrep)
print(u_method)

flux_noise <- matrix(rnorm(nrep*length(complete_years), mean = 0, sd = sd_by_year), nrow = nrep, ncol = length(complete_years))

annual_flux_ton.y <- annual_flux_ton.y * (1 + flux_noise)

annual_flux_pi <- apply(annual_flux_ton.y, 2, quantile, probs = c(0.025, 0.5, 0.975), na.rm = T) # prediction interval for annual fluxes, per year. 3 lignes, 19 columns
annual_flux_mean <- colMeans(annual_flux_ton.y, na.rm = T) # mean annual flux per year. 1 vector
annual_flux_sd <- apply(annual_flux_ton.y, 2, sd, na.rm = T) # standard deviation of annual flux per year. Is just an estimate of goodness of mean, not as good as than the confidence interval. 

annual_flux_df <- data.frame(year = complete_years, 
                        annual_flux_mean = annual_flux_mean, 
                        annual_flux_variability = annual_flux_sd, 
                        annual_flux_pi_lower = annual_flux_pi[1,], 
                        annual_flux_pi_upper = annual_flux_pi[3,])

# Interannual flux 
interannual_flux_ton.y <- rowMeans(annual_flux_ton.y, na.rm = T) # mean interannual flux per iteration of the bootstrap
interannual_flux_pi <- quantile(interannual_flux_ton.y, probs = c(0.025, 0.5, 0.975), na.rm = T) # prediction interval
interannual_flux_mean <- mean(interannual_flux_ton.y, na.rm = T) # mean interannual flux
interannual_flux_variability <- sd(annual_flux_mean, na.rm = T) # standard deviation of interannual flux per year

interannual_flux_df <- data.frame(year = "interannual", annual_flux_mean = interannual_flux_mean, 
                                  annual_flux_variability = interannual_flux_variability,
                        annual_flux_pi_lower = interannual_flux_pi[1], 
                        annual_flux_pi_upper = interannual_flux_pi[3])

total_flux_df <- rbind(annual_flux_df, interannual_flux_df)
total_flux_df$group <- c(rep("annual", nyears), "interannual")

# Q df ----

annual_q_pi <- apply(sum_qtot, 2, quantile, probs = c(0.025, 0.5, 0.975), na.rm = T) # prediction interval for annual fluxes, per year. 3 lignes, 19 columns
annual_q_mean <- colMeans(sum_qtot, na.rm = T) # mean annual flux per year. 1 vector
annual_q_sd <- apply(sum_qtot, 2, sd, na.rm = T) # standard deviation of annual flux per year. Is just an estimate of goodness of mean, not as good as than the confidence interval. 
interannual_q <- rowMeans(sum_qtot, na.rm = T) # mean interannual flux per iteration of the bootstrap
interannual_q_pi <- quantile(interannual_q, probs = c(0.025, 0.5, 0.975), na.rm = T) # prediction interval
interannual_q_mean <- mean(interannual_q, na.rm = T) # mean interannual flux
interannual_q_variability <- sd(annual_q_mean, na.rm = T) # standard deviation of interannual flux per year

q_df <- data.frame(year = c(complete_years, "interannual"), 
                        q_mean = c(annual_q_mean, interannual_q_mean),
                        q_variability = c(annual_flux_sd, interannual_q_variability), 
                        q_pi_lower = c(annual_q_pi[1,], interannual_q_pi[1]), 
                        q_pi_upper = c(annual_q_pi[3,], interannual_q_pi[3]),
                   group = c(rep("annual", nyears), "interannual"))
```


```{r plot-flux-doc}

ggplot()+
  geom_col(data = total_flux_df, aes(x=year, y = annual_flux_mean, fill = group))+
    geom_errorbar(data = total_flux_df, aes(x = year, ymin = annual_flux_pi_lower, ymax = annual_flux_pi_upper, col = "prediction interval"), width = 0.3, size = 0.8)+
  geom_errorbar(data = filter(total_flux_df, year == "interannual"), aes(x = year, ymin = annual_flux_mean - annual_flux_variability, ymax = annual_flux_mean + annual_flux_variability, col = "interannual variability"), width = 0.2, size = 0.8, linetype = 2)+
  scale_fill_manual(values = c("annual" = "lightblue", "interannual" = "indianred"))+
  scale_color_manual(values = c("prediction interval" = "darkblue", "interannual variability" = "darkred"), name = "")+
   labs(x = "Year", y = "Flux (ton/year)", fill = "")+
  theme_minimal(base_size = 15)+
  theme(axis.text.x = element_text(angle = 45, hjust = 1), legend.position = "bottom")

ggplot()+
  geom_col(data = q_df, aes(x=year, y = q_mean, fill = group))+
    geom_errorbar(data = q_df, aes(x = year, ymin = q_pi_lower, ymax = q_pi_upper, col = "prediction interval"), width = 0.3, size = 0.8)+
  geom_errorbar(data = filter(q_df, year == "interannual"), aes(x = year, ymin = q_mean - q_variability, ymax = q_mean + q_variability, col = "interannual variability"), width = 0.2, size = 0.8, linetype = 2)+
  scale_fill_manual(values = c("annual" = "lightblue", "interannual" = "indianred"))+
  scale_color_manual(values = c("prediction interval" = "darkblue", "interannual variability" = "darkred"), name = "")+
   labs(x = "Year", y = "Discharge (L/year)", fill = "")+
  theme_minimal(base_size = 15)+
  theme(axis.text.x = element_text(angle = 45, hjust = 1), legend.position = "bottom")

knitr::kable(total_flux_df, digits = 2, row.names = F, caption = "DOC fluxes, ton/year") %>% kableExtra::kable_styling()

```




## Specific flux doc

```{r specific-flux-doc}
total_sflux_df <- cbind(total_flux_df[,"year"], total_flux_df[,2:5] / bv, total_flux_df[,"group"]) %>% setNames(names(total_flux_df))
#total_sflux_df <- rbind(annual_sflux_df, interannual_sflux_df)
total_sflux_df$group <- c(rep("annual", nyears), "interannual")

ggplot()+
  geom_col(data = total_sflux_df, aes(x=year, y = annual_flux_mean, fill = group), width = 0.8)+
    geom_errorbar(data = total_sflux_df, aes(x = year, ymin = annual_flux_pi_lower, ymax = annual_flux_pi_upper, col = "prediction interval"), width = 0.3, size = 0.8)+
  geom_errorbar(data = filter(total_sflux_df, year == "interannual"), aes(x = year, ymin = annual_flux_mean - annual_flux_variability, ymax = annual_flux_mean + annual_flux_variability, col = "interannual variability"), width = 0.2, size = 0.8, linetype = 2)+
  scale_fill_manual(values = c("annual" = "lightblue", "interannual" = "indianred"))+
  scale_color_manual(values = c("prediction interval" = "darkblue", "interannual variability" = "darkred"), name = "")+
   labs(x = "Year", y = "Flux (ton/km2/year)", fill = "")+
  theme_minimal(base_size = 15)+
  theme(axis.text.x = element_text(angle = 45, hjust = 1), legend.position = "bottom")

ggsave(here("figures","sflux_naizin_doc.svg"))

knitr::kable(total_sflux_df, digits = 2, row.names = F, caption = "DOC fluxes, ton/km2/year") %>% kableExtra::kable_styling()
```


## Variance decomposition doc

Aïe aïe le flux est calculé autrement que pour les simples sommes ! 

LOAD = sumQ * sum(load obs) / sum(q obs)

log(load) = log(sumQ) + log(sum load obs) - log(sum q obs)

log(load) = log(q1)+...+log(qtot)

```{r variance-doc, eval = F}
## Variances par année

list_var <- lapply(1:length(complete_years), function(idx){
  
lnQtot <- as.vector(log(sum_qtot[,idx]))
lnloadobs <- as.vector(log(sum_loadobs[,idx]))
lnQobs <- as.vector(log(sum_qobs[,idx]))

mask <- complete.cases(lnQtot, lnloadobs, lnQobs)  &
        is.finite(lnQtot) & is.finite(lnloadobs) & is.finite(lnQobs)

M <- cbind(Qtot = lnQtot[mask], load = lnloadobs[mask], Qobs = lnQobs[mask])

cov_matrix <- cov(M, use = "pairwise.complete.obs") 

# verif
var_lnF_check <- sum(cov_matrix)
var_lnF_direct <- var(rowSums(M))

if(var_lnF_check != var_lnF_direct){warning("Attention : les variances ne correspondent pas")}

return(cov_matrix)
})

var_flux_by_year <- lapply(list_var, function(i){
  var_flux = sum(i)
  setNames(var_flux, "var_lnF")}) %>% bind_rows(.id = "year")
vars_by_year <- lapply(list_var, diag) %>% bind_rows(.id = "year") # variance des paramètres par année
cov_by_year <- lapply(list_var, function(i){
  vals <- i[upper.tri(i)]
  setNames(as.list(vals), c("cov_loadQtot","cov_QobsQtot","cov_Qobsload"))}) %>% 
  bind_rows(.id = "year") 

annual_variances <- merge(var_flux_by_year, vars_by_year, by = "year") %>% merge(cov_by_year, by = "year")
annual_variances$year <- complete_years


# Variance interannuelle

lnQtot <- as.vector(log(sum_qtot))
lnloadobs <- as.vector(log(sum_loadobs))
lnQobs <- as.vector(log(sum_qobs))

mask <- complete.cases(lnQtot, lnloadobs, lnQobs)  &
        is.finite(lnQtot) & is.finite(lnloadobs) & is.finite(lnQobs)

M <- cbind(Qtot = lnQtot[mask], load = lnloadobs[mask], Qobs = lnQobs[mask])

cov_matrix <- cov(M, use = "pairwise.complete.obs") 

# verif
var_lnF_check <- sum(cov_matrix)
var_lnF <- var(rowSums(M))

if(var_lnF_check != var_lnF){warning("Attention : les variances ne correspondent pas")}


# put results in df
vars_interannual <- c(var_lnF, diag(cov_matrix)) # variance des paramètres par année
cov_interannual <- cov_matrix[upper.tri(cov_matrix)] %>%
  setNames(c("cov_loadQtot","cov_QobsQtot","cov_Qobsload")) 

interannual_variances <- c(year = "Interrannuel", vars_interannual, cov_interannual)

all_variances <- rbind(annual_variances, interannual_variances) %>% mutate(across(where(is.character) & !any_of("year"), as.numeric))



variance_decomposition <- all_variances  %>% 
  mutate(part_Qtot = Qtot/var_lnF, part_load = load/var_lnF, part_Qobs = Qobs/var_lnF, 
         part_covloadQtot = 2*cov_loadQtot/var_lnF, 
         part_covQobsQtot = 2*cov_QobsQtot/var_lnF, 
         part_covQobsload = 2*cov_Qobsload/var_lnF, 
         part_cov = part_covloadQtot + part_covQobsQtot + part_covQobsload,
         check = part_Qtot+part_load+part_Qobs+part_covloadQtot+part_covQobsQtot+part_covQobsload)


vd_long <- variance_decomposition %>%
  select(year, part_Qtot, part_load, part_Qobs, part_cov) %>%
  tidyr::pivot_longer(cols = c(part_Qtot, part_load, part_Qobs, part_cov),
               names_to = "terme", values_to = "part")  %>%
  mutate(terme = recode(terme,
                         part_Qtot = "Variance Q annuel",
                         part_load = "Variance flux instantané",
                         part_Qobs = "Variance Q flux",
                        part_cov = "Covariances"))

ggplot(vd_long, aes(x = year, y = part, fill = terme)) +
  geom_col(position = "stack") +
  geom_hline(yintercept = 0, linetype = "dashed", color = "grey40") +
  scale_fill_manual(values = c("Variance Q annuel" = "lightblue",
                                "Variance flux instantané" = "indianred",
                                "Variance Q flux" = "darkblue",
                               "Covariances" = "darkred")) +
  scale_y_continuous(labels = scales::percent, breaks = c(-0.40,-0.20,0,0.20,0.40,0.60,0.80,1.00,1.2,1.4)) +
  labs(x = "Année", y = "Part de la variance du log-flux",
       fill = "Terme",
       title = "Décomposition de la variance du flux") +
  theme_bw() + theme(legend.position = "bottom", axis.text.x = element_text(angle = 45, vjust = 0.5))

vd_long_abs <- variance_decomposition %>%
  select(year, Qtot, load, Qobs, cov_loadQtot,cov_QobsQtot,cov_Qobsload) %>%
  tidyr::pivot_longer(cols = -year, names_to = "terme", values_to = "valeur")

ggplot(vd_long_abs, aes(x = year, y = valeur, fill = terme)) +
  geom_col(position = "dodge") +
  geom_point(data = variance_decomposition, aes(x = year, y = var_lnF),
             inherit.aes = FALSE, shape = 18, size = 3) +
  scale_fill_manual(values = c("darkblue","lightblue","darkred","indianred","palegreen4","cornsilk3"))+
   theme_bw() + theme(legend.position = "bottom", axis.text.x = element_text(angle = 45, vjust = 0.5))+
  scale_y_continuous(trans = "log", breaks = )+
  labs(y = "Variance (échelle log)", title = "Termes de la décomposition (valeurs absolues)")

```



# Export données doc

```{r exporter-valeurs-doc-dans-csv-commun}
rmd_id <- "naizin"

if(unit_flux == "ton"){
rmd_values <- data.frame(
  rmd = rmd_id,
  carbon  = "DOC",
  flux_ton = total_flux_df$annual_flux_mean[total_flux_df$year == "interannual"],
    flux_ton_sd = total_flux_df$annual_flux_variability[total_flux_df$year == "interannual"],
    flux_ton_pil = total_flux_df$annual_flux_pi_lower[total_flux_df$year == "interannual"],
    flux_ton_piu = total_flux_df$annual_flux_pi_upper[total_flux_df$year == "interannual"],
    flux_ton_km2 = total_sflux_df$annual_flux_mean[total_flux_df$year == "interannual"],
   flux_ton_km2_sd = total_sflux_df$annual_flux_variability[total_flux_df$year == "interannual"],
   flux_ton_km2_pil = total_sflux_df$annual_flux_pi_lower[total_flux_df$year == "interannual"],
   flux_ton_km2_piu = total_sflux_df$annual_flux_pi_upper[total_flux_df$year == "interannual"],
  nb_years = length(complete_years)
)
} else if(unit_flux == "kg"){
  rmd_values <- data.frame(
  rmd = rmd_id,
  carbon  = "DOC",
  flux_ton = total_flux_df$annual_flux_mean[total_flux_df$year == "interannual"]*1e-3,
    flux_ton_sd = total_flux_df$annual_flux_variability[total_flux_df$year == "interannual"]*1e-3,
    flux_ton_pil = total_flux_df$annual_flux_pi_lower[total_flux_df$year == "interannual"]*1e-3,
    flux_ton_piu = total_flux_df$annual_flux_pi_upper[total_flux_df$year == "interannual"]*1e-3,
    flux_ton_km2 = total_sflux_df$annual_flux_mean[total_flux_df$year == "interannual"]*1e-3,
   flux_ton_km2_sd = total_sflux_df$annual_flux_variability[total_flux_df$year == "interannual"]*1e-3,
   flux_ton_km2_pil = total_sflux_df$annual_flux_pi_lower[total_flux_df$year == "interannual"]*1e-3,
   flux_ton_km2_piu = total_sflux_df$annual_flux_pi_upper[total_flux_df$year == "interannual"]*1e-3,
  nb_years = length(complete_years)
  )
}


# Lire le fichier existant ou créer un dataframe vide
if (file.exists(here("resultats.xlsx"))) {
  df_shared <- read_xlsx(here("resultats.xlsx"))
} else {
  df_shared <- data.frame()
}

# Mettre à jour la ligne du Rmd ou l'ajouter si absente
if (rmd_id %in% df_shared$rmd) {
  df_shared[df_shared$rmd == rmd_id, ] <- rmd_values  # mise à jour
} else {
  df_shared <- rbind(df_shared, rmd_values)            # ajout
}



# Réécrire
write_xlsx(df_shared, here("resultats.xlsx"))
```
