---
title: "Auradé"
output: 
  html_document:
    code_folding: hide
    toc: true
    toc_float: true
    number_section: true
date: "2025-06-30"
---

```{r setup, include=FALSE}
knitr::opts_chunk$set(echo = TRUE, message = F, warning = F, error = F, fig.align = "center", collapse = T,
                      cache = F)
```

```{r libraries}

library(ggplot2)
library(ggpubr)

library(dplyr)
library(data.table)
library(readxl)
library(lubridate)
library(kableExtra)

library(nlme)

set.seed(0206)
```

# Data

## Load data

Données fournies par Anne Probst. 

```{r load-data}
debit <- read_xlsx("aurade.xlsx", sheet = "q_L.s_HF")
doc <- read_xlsx("aurade.xlsx", sheet = "DOC", col_types = c("date","numeric","numeric"))
```


```{r merge}
# data table ----
debit_dt <- setDT(debit)
doc_dt <- setDT(doc)

debit_dt[,dhdebit := DateHeure]
doc_dt[,dhdoc := DateHeure]

aurade_dt <- debit_dt[doc_dt, on = "DateHeure", roll = "nearest"]
aurade_dt[,diff := abs(as.numeric(dhdebit-dhdoc, units = "secs"))]
table(aurade_dt$diff > 86400)

aurade <- aurade_dt %>% subset(diff < 86400) %>% as.data.frame()
```


```{r prepare-df}
debit$year <- year(debit$DateHeure)
debit$commondate <- as.Date(paste0("2000-", format(debit$DateHeure,"%j")), "%Y-%j")
debit$period <- as.numeric(-(debit$DateHeure - lead(debit$DateHeure))) # period in min. 10 min in average


aurade$year <- year(aurade$DateHeure)
aurade$commondate <- as.Date(paste0("2000-", format(aurade$DateHeure,"%j")), "%Y-%j")
aurade$period <- as.numeric(-(aurade$DateHeure - lead(aurade$DateHeure))) # period in s

```


## Visualize

Sur le site: https://www-sciencedirect-com.insu.bib.cnrs.fr/science/article/pii/S1470160X19308891


Données débit totales. Données DOC: uniquement celles ayant un débit correspondant. 

From OZCAR [website](https://www.ozcar-ri.org/fr/observatoire-aurade/)


Observatoire Auradé: Contexte scientifique

Cet observatoire est focalisé sur le bassin versant du Montoussé à Auradé (3,28 km²), sous-affluent de la Save. Il est situé à 40 km à l’Ouest de Toulouse, dans les coteaux de Gascogne au sud-ouest de la France. Il s’agit d’un bassin entièrement agricole, les cultures (blé/tournesol en rotation) occupant 90% de sa surface. Le climat est de type tempéré océanique (avec des températures moyennes de 13,9°C, des précipitations moyennes de 620 mm/an pour la période 1985-2018. Les périodes de crues ont lieu en hiver (décembre/janvier) et au printemps (mai/juin) avec une période d’étiage allant de fin juin à octobre, parfois accompagnée de périodes d’assèchement. Ce bassin versant est caractérisé par une forte évapotranspiration (500-600 mm/an). Le bassin est développé sur une molasse argilo-calcaire du Miocène qui provient de l’érosion des Pyrénées. Les sols appartiennent à la séquence des sols bruns calcaires-bruns calciques-bruns lessivés.


```{r annual-q-doc, fig.dim = c(8, 20)}

ggarrange(
ggplot(debit, aes(x = commondate)) + 
  geom_point(aes(y = q_L.s), col = "lightblue", size = 0.5) +
  scale_x_date(labels = function(x) format(x, "%d-%b"), date_minor_breaks = "1 month", name = "")+
  scale_y_continuous(trans = "log", breaks = c(0,1,10,100))+
  facet_grid(rows = vars(year))+
  labs(x = "", y = "Q, L/s") +
  theme_bw()+
  theme(legend.position = "bottom"),

ggplot(aurade, aes(x = commondate)) + 
  geom_point(aes(y = doc_mg.L), col = "palegreen4", size = 0.5) +
  scale_x_date(labels = function(x) format(x, "%d-%b"), date_minor_breaks = "1 month", name = "")+
  facet_grid(rows = vars(year))+
  labs(x = "", y = "DOC, mg/L") +
  theme_bw()+
  theme(legend.position = "bottom"),

ncol = 2
) %>%
  annotate_figure(top = text_grob("Mesures de débit et DOC", face = "bold", size = 14))

```
```{r histograms, fig.dim = c(8, 3)}
ggarrange(
  ggplot(debit)+geom_histogram(aes(log10(q_L.s)),fill = "lightblue")+labs(x= "Débit (log10), L/s", y = "")+theme_minimal(),
  ggplot(aurade)+geom_histogram(aes(doc_mg.L), fill = "palegreen4")+labs(x= "DOC, mg/L", y = "")+theme_minimal()
)

ggarrange(
  ggplot(debit)+geom_boxplot(aes(log10(q_L.s)),fill = "lightblue")+labs(x= "Débit (log10), L/s", y = "")+theme_minimal(),
  ggplot(aurade)+geom_boxplot(aes(doc_mg.L), fill = "palegreen4")+labs(x= "DOC, mg/L", y = "")+theme_minimal()
)

debit <- debit %>% group_by(year) %>% mutate(cum_debit = cumsum(q_L.s), md =max(cum_debit))
debit$dayofyear <- debit$DateHeure %>% yday()
labels <- debit %>% select(c(year,md)) %>% unique
colors <- viridisLite::viridis(18, end = 0.8)

debit %>% group_by(year) %>% summarise("Median Q, L/s" = median(q_L.s, na.rm = T), Nb_obs = n(), Median_period = median(period, na.rm = T), "% of the year covered" = Nb_obs*Median_period/(60*24*365)*100) %>% kable(digits = 2, caption = "Summary of discharge data") %>% kable_styling()
aurade %>% group_by(year) %>% summarise("Median DOC, mg.L" = median(doc_mg.L, na.rm = T), Nb_obs = n()) %>% kable(digits = 2, caption = "Summary of DOC data") %>% kable_styling()
```
```{r debit-cumule}
 
ggplot(debit)+geom_line(aes(x=dayofyear, y = cum_debit, group = as.factor(year), col = as.factor(year)))+
  scale_color_manual(values = colors)+
  annotate(geom = "label", x = 375, y = labels$md[1], label = labels$year[1], col = colors[1], size = 2)+ #2004
  annotate(geom = "label", x = 375, y = labels$md[2], label = labels$year[2], col = colors[2],size = 2)+ #2005
  annotate(geom = "label", x = 375, y = labels$md[3], label = labels$year[3], col = colors[3],size = 2)+ #2006
  annotate(geom = "label", x = 375, y = labels$md[4], label = labels$year[4], col = colors[4],size = 2)+ #2007
  annotate(geom = "label", x = 390, y = labels$md[5], label = labels$year[5], col = colors[5],size = 2)+ #2008
  annotate(geom = "label", x = 375, y = labels$md[6], label = labels$year[6], col = colors[6],size = 2)+ #2009
  annotate(geom = "label", x = 375, y = labels$md[7], label = labels$year[7], col = colors[7],size = 2)+ #2010
  annotate(geom = "label", x = 200, y = labels$md[8], label = labels$year[8], col = colors[8],size = 2)+ #2011
  annotate(geom = "label", x = 390, y = labels$md[9], label = labels$year[9], col = colors[9],size = 2)+ #2012
  annotate(geom = "label", x = 375, y = labels$md[10], label = labels$year[10], col = colors[10],size = 2)+ #2013
  annotate(geom = "label", x = 375, y = labels$md[11], label = labels$year[11], col = colors[11],size = 2)+
  annotate(geom = "label", x = 390, y = labels$md[12], label = labels$year[12], col = colors[12],size = 2)+
  annotate(geom = "label", x = 390, y = labels$md[13], label = labels$year[13], col = colors[13],size = 2)+
  annotate(geom = "label", x = 390, y = labels$md[14], label = labels$year[14], col = colors[14],size = 2)+
  annotate(geom = "label", x = 375, y = labels$md[15], label = labels$year[15], col = colors[15],size = 2)+
  annotate(geom = "label", x = 390, y = labels$md[16], label = labels$year[16], col = colors[16],size = 2)+
  annotate(geom = "label", x = 375, y = labels$md[17], label = labels$year[17], col = colors[17],size = 2)+
  annotate(geom = "label", x = 280, y = labels$md[18], label = labels$year[18], col = colors[18],size = 2)+ # 2021
  labs(x="Day of year", y = "Débit cumulé, L")+
  theme_minimal()+theme(legend.position = "none")
```


```{r relation-doc-debit}

lm(doc_mg.L~log(q_L.s), data = aurade) %>% summary()
ggplot(aurade)+geom_point(aes(x = log(q_L.s), y = doc_mg.L, col = "DOC observed"))+
  geom_point(aes(x = log(q_L.s), 2.5+0.64*log(q_L.s), col = "DOC predicted LM"))+
  geom_point(aes(x = log(q_L.s), 1*log(q_L.s), col = "DOC, 1:1"))+
  scale_color_manual(values = c("DOC observed" = "grey", "DOC predicted LM" = "palegreen4", "DOC, 1:1" = "lightblue"))+
  labs(title = "DOC/Q relationship", col = "")+theme_minimal()
```


# Annual and interannual flux 

Années choisies: toutes les années donc les mesures de débit couvrent > 50% de l'année. ARBITRAIRE: le ruisseau a-t-il été asséché plus longtemps que les autres années si les mesures couvrent moins de 50% du temps, ou y a-t-il eu un problème d'instrumentation ? 

--> les années exclues sont 2004, 2005, 2011 et 2012.

D'après @Ponnou-Delaffon, 2011-2012 correspond à une période sèche -> à inclure ? 

Bassin versant: 3,2 km2 (calculé sur QGIS)

```{r uncertainties}
complete_years <- c(2006:2021)
nyears <- length(complete_years)
bv <- 3.2

aurade_flux <- aurade %>% filter(year %in% complete_years)
debit_flux <- debit %>% filter(year %in% complete_years)

q_u <- 0.1

nobs <- dim(aurade_flux)[1]
nobs_debit <- dim(debit_flux)[1]
nrep <- 1000
```

## Total Flux

### Simple sum

```{r compute-flux}
#doc matrix
doc_meas <- matrix(aurade_flux$doc_mg.L, nrow = nrep, ncol = nobs, byrow = T) # repeats nrep lines with observations

doc_cv <- 3.2*doc_meas^(-0.6) # from all data available on 29/05/2026
doc_random <- matrix(rnorm(nrep*nobs, mean = 0, sd = 1), nrow=nrep, ncol = nobs)
doc_noise <- doc_cv*doc_random
doc_mat <- doc_meas * (1 + doc_noise/100) # final value of doc, with noise in percent

# Q matrix
q_meas <- matrix(aurade_flux$q_L.s, nrow = nrep, ncol = nobs, byrow = T) # repeats nrow_boot times the vector q_L.s
q_noise <- matrix(rnorm(nrep*nobs, mean = 0, sd = q_u), nrow = nrep, ncol = nobs) # creates a noise in percent (proportion), between 0 and 10%
q_mat <- q_meas * (1 + q_noise) # final value of q, with noise


# period matrix
period_mat <- matrix(aurade_flux$period, nrow = nrep, ncol = nobs, byrow = T)


# Flux per time step
flux_ton_mat <- doc_mat*1e-9*q_mat*period_mat # flux per period
flux_ton.s_mat <- doc_mat*1e-9*q_mat # without period



# Annual flux
index_years <- lapply(complete_years, function(y){which(aurade_flux$year == y)}) # list of indices corresponding to each year
annual_flux_ton.y <- sapply(index_years, function(idx){apply(flux_ton_mat[,idx], 1, sum, na.rm = T)}) # sum of fluxes per year, for each iteration of the bootstrap. Result is a matrix with nrow_boot rows and 19 columns (1 per year)
annual_flux_pi <- apply(annual_flux_ton.y, 2, quantile, probs = c(0.025, 0.5, 0.975), na.rm = T) # prediction interval for annual fluxes, per year. 3 lignes, 19 columns
annual_flux_mean <- colMeans(annual_flux_ton.y, na.rm = T) # mean annual flux per year. 1 vector
annual_flux_sd <- apply(annual_flux_ton.y, 2, sd, na.rm = T) # standard deviation of annual flux per year. Is just an estimate of goodness of mean, not as good as than the confidence interval. 

annual_flux_df <- data.frame(year = complete_years, 
                        annual_flux_mean = annual_flux_mean, 
                        annual_flux_variability = annual_flux_sd, 
                        annual_flux_pi_lower = annual_flux_pi[1,], 
                        annual_flux_pi_upper = annual_flux_pi[3,])

# Interannual flux 
interannual_flux_ton.y <- rowMeans(annual_flux_ton.y, na.rm = T) # mean interannual flux per iteration of the bootstrap
interannual_flux_pi <- quantile(interannual_flux_ton.y, probs = c(0.025, 0.5, 0.975), na.rm = T) # prediction interval
interannual_flux_mean <- mean(interannual_flux_ton.y, na.rm = T) # mean interannual flux
interannual_flux_variability <- sd(annual_flux_mean, na.rm = T) # standard deviation of interannual flux per year

interannual_flux_df <- data.frame(year = "interannual", annual_flux_mean = interannual_flux_mean, 
                                  annual_flux_variability = interannual_flux_variability,
                        annual_flux_pi_lower = interannual_flux_pi[1], 
                        annual_flux_pi_upper = interannual_flux_pi[3])

total_flux_df <- rbind(annual_flux_df, interannual_flux_df)
total_flux_df$group <- c(rep("annual", nyears), "interannual")

# Q df ----

annual_q <- sapply(index_years, function(idx){apply(q_mat[,idx], 1, sum, na.rm = T)}) # sum of fluxes per year, for each iteration of the bootstrap. Result is a matrix with nrow_boot rows and 19 columns (1 per year)
annual_q_pi <- apply(annual_q, 2, quantile, probs = c(0.025, 0.5, 0.975), na.rm = T) # prediction interval for annual fluxes, per year. 3 lignes, 19 columns
annual_q_mean <- colMeans(annual_q, na.rm = T) # mean annual flux per year. 1 vector
annual_q_sd <- apply(annual_q, 2, sd, na.rm = T) # standard deviation of annual flux per year. Is just an estimate of goodness of mean, not as good as than the confidence interval. 
interannual_q <- rowMeans(annual_q, na.rm = T) # mean interannual flux per iteration of the bootstrap
interannual_q_pi <- quantile(interannual_q, probs = c(0.025, 0.5, 0.975), na.rm = T) # prediction interval
interannual_q_mean <- mean(interannual_q, na.rm = T) # mean interannual flux
interannual_q_variability <- sd(annual_q_mean, na.rm = T) # standard deviation of interannual flux per year

q_df <- data.frame(year = c(complete_years, "interannual"), 
                        q_mean = c(annual_q_mean, interannual_q_mean),
                        q_variability = c(annual_flux_sd, interannual_q_variability), 
                        q_pi_lower = c(annual_q_pi[1,], interannual_q_pi[1]), 
                        q_pi_upper = c(annual_q_pi[3,], interannual_q_pi[3]),
                   group = c(rep("annual", nyears), "interannual"))

# Plot -----
ggplot()+
  geom_col(data = total_flux_df, aes(x=year, y = annual_flux_mean, fill = group))+
    geom_errorbar(data = total_flux_df, aes(x = year, ymin = annual_flux_pi_lower, ymax = annual_flux_pi_upper, col = "prediction interval"), width = 0.3, size = 0.8)+
  geom_errorbar(data = filter(total_flux_df, year == "interannual"), aes(x = year, ymin = annual_flux_mean - annual_flux_variability, ymax = annual_flux_mean + annual_flux_variability, col = "interannual variability"), width = 0.2, size = 0.8, linetype = 2)+
  scale_fill_manual(values = c("annual" = "lightblue", "interannual" = "indianred"))+
  scale_color_manual(values = c("prediction interval" = "darkblue", "interannual variability" = "darkred"), name = "")+
   labs(x = "Year", y = "Flux (ton/year)", fill = "")+
  theme_minimal(base_size = 15)+
  theme(axis.text.x = element_text(angle = 45, hjust = 1), legend.position = "bottom")

ggplot()+
  geom_col(data = q_df, aes(x=year, y = q_mean, fill = group))+
    geom_errorbar(data = q_df, aes(x = year, ymin = q_pi_lower, ymax = q_pi_upper, col = "prediction interval"), width = 0.3, size = 0.8)+
  geom_errorbar(data = filter(q_df, year == "interannual"), aes(x = year, ymin = q_mean - q_variability, ymax = q_mean + q_variability, col = "interannual variability"), width = 0.2, size = 0.8, linetype = 2)+
  scale_fill_manual(values = c("annual" = "lightblue", "interannual" = "indianred"))+
  scale_color_manual(values = c("prediction interval" = "darkblue", "interannual variability" = "darkred"), name = "")+
   labs(x = "Year", y = "Discharge (m3/year)", fill = "")+
  theme_minimal(base_size = 15)+
  theme(axis.text.x = element_text(angle = 45, hjust = 1), legend.position = "bottom")

knitr::kable(total_flux_df, digits = 2, row.names = F) %>% kableExtra::kable_styling()

```

### Weighting method

```{r compute-flux-weighted, cache.lazy = F, eval = F}
#doc matrix
doc_meas <- matrix(aurade_flux$doc_mg.L, nrow = nrep, ncol = nobs, byrow = T) # repeats nrep lines with observations

doc_cv <- 3.2*doc_meas^(-0.6) # from all data available on 29/05/2026
doc_random <- matrix(rnorm(nrep*nobs, mean = 0, sd = 1), nrow=nrep, ncol = nobs)
doc_noise <- doc_cv*doc_random
doc_mat <- doc_meas * (1 + doc_noise/100) # final value of doc, with noise in percent

# Q matrix aurade
q_meas <- matrix(aurade_flux$q_L.s, nrow = nrep, ncol = nobs, byrow = T) # repeats nrow_boot times the vector q_L.s
q_noise <- matrix(rnorm(nrep*nobs, mean = 0, sd = q_u), nrow = nrep, ncol = nobs) # creates a noise in percent (proportion), between 0 and 10%
q_mat <- q_meas * (1 + q_noise) # final value of q, with noise

# Q matrix debit
q_meas_debit <- matrix(debit$q_L.s, nrow = nrep, ncol = nobs_debit, byrow = T) # repeats nrow_boot times the vector q_L.s
q_noise_debit <- matrix(rnorm(nrep*nobs_debit, mean = 0, sd = q_u), nrow = nrep, ncol = nobs_debit) # creates a noise in percent (proportion), between 0 and 10%
q_mat_debit <- q_meas_debit * (1 + q_noise_debit) # final value of q, with noise

# Ci * Qi
flux_ton.s_mat <- doc_mat*1e-9*q_mat # in ton/s

# Annual flux
index_years <- lapply(complete_years, function(y){which(aurade_flux$year == y)}) # list of indices corresponding to each year

annual_flux_ton.s <- sapply(index_years, function(idx){apply(flux_ton.s_mat[,idx], 1, sum, na.rm = T)}) # sum of fluxes per year, for each iteration of the bootstrap. Result is a matrix with nrow_boot rows and 19 columns (1 per year)
annual_sumQ <- sapply(index_years,function(idx){apply(q_mat[,idx], 1, sum, na.rm = T)}) 

index_years_debit <- lapply(complete_years, function(y){which(debit_flux$year == y)}) # list of indices corresponding to each year
annual_meanQ <- sapply(index_years_debit,function(idx){apply(q_mat_debit[,idx], 1, mean, na.rm = T)}) 

annual_flux_ton.y <- sapply(1:nyears, FUN = function(idx){annual_flux_ton.s[,idx]*annual_meanQ[,idx]/annual_sumQ[,idx]*60*60*24*365})

# pour info: mean Q / somme Q
annual_mQ.sQ <- sapply(1:nyears, FUN = function(idx){annual_meanQ[,idx]/annual_sumQ[,idx]})
annual_mQ.sQ_mean <- colMeans(annual_mQ.sQ)

# intervalles de confiance
annual_flux_pi <- apply(annual_flux_ton.y, 2, quantile, probs = c(0.025, 0.5, 0.975), na.rm = T) # prediction interval for annual fluxes, per year. 3 lignes, 19 columns
annual_flux_mean <- colMeans(annual_flux_ton.y, na.rm = T) # mean annual flux per year. 1 vector
annual_flux_sd <- apply(annual_flux_ton.y, 2, sd, na.rm = T) # standard deviation of annual flux per year. Is just an estimate of goodness of mean, not as good as than the confidence interval. 

annual_flux_df <- data.frame(year = complete_years, 
                        annual_flux_mean = annual_flux_mean, 
                        annual_flux_variability = annual_flux_sd, 
                        annual_flux_pi_lower = annual_flux_pi[1,], 
                        annual_flux_pi_upper = annual_flux_pi[3,])

# Interannual flux 
interannual_flux_ton.y <- rowMeans(annual_flux_ton.y, na.rm = T) # mean interannual flux per iteration of the bootstrap
interannual_flux_pi <- quantile(interannual_flux_ton.y, probs = c(0.025, 0.5, 0.975), na.rm = T) # prediction interval
interannual_flux_mean <- mean(interannual_flux_ton.y, na.rm = T) # mean interannual flux
interannual_flux_variability <- sd(annual_flux_mean, na.rm = T) # standard deviation of interannual flux per year

interannual_flux_df <- data.frame(year = "interannual", annual_flux_mean = interannual_flux_mean, 
                                  annual_flux_variability = interannual_flux_variability,
                        annual_flux_pi_lower = interannual_flux_pi[1], 
                        annual_flux_pi_upper = interannual_flux_pi[3])

total_flux_df <- rbind(annual_flux_df, interannual_flux_df)
total_flux_df$group <- c(rep("annual", nyears), "interannual")
write.table(total_flux_df,"total_flux_df_aurade.txt")

# Alternative interanual flux
sum_q <- apply(q_mat, 1, sum)
mean_q <- apply(q_mat_debit, 1, mean)

alt_interannual_flux_ton.y <- rowMeans(flux_ton.s_mat, na.rm = T)/sum_q*mean_q*60*60*24*365

# Q df ----

annual_q <- sapply(index_years, function(idx){apply(q_mat[,idx], 1, sum, na.rm = T)}) # sum of fluxes per year, for each iteration of the bootstrap. Result is a matrix with nrow_boot rows and 19 columns (1 per year)
annual_q_pi <- apply(annual_q, 2, quantile, probs = c(0.025, 0.5, 0.975), na.rm = T) # prediction interval for annual fluxes, per year. 3 lignes, 19 columns
annual_q_mean <- colMeans(annual_q, na.rm = T) # mean annual flux per year. 1 vector
annual_q_sd <- apply(annual_q, 2, sd, na.rm = T) # standard deviation of annual flux per year. Is just an estimate of goodness of mean, not as good as than the confidence interval. 
interannual_q <- rowMeans(annual_q, na.rm = T) # mean interannual flux per iteration of the bootstrap
interannual_q_pi <- quantile(interannual_q, probs = c(0.025, 0.5, 0.975), na.rm = T) # prediction interval
interannual_q_mean <- mean(interannual_q, na.rm = T) # mean interannual flux
interannual_q_variability <- sd(annual_q_mean, na.rm = T) # standard deviation of interannual flux per year

q_df <- data.frame(year = c(complete_years, "interannual"), 
                        q_mean = c(annual_q_mean, interannual_q_mean),
                        q_variability = c(annual_flux_sd, interannual_q_variability), 
                        q_pi_lower = c(annual_q_pi[1,], interannual_q_pi[1]), 
                        q_pi_upper = c(annual_q_pi[3,], interannual_q_pi[3]),
                   group = c(rep("annual", nyears), "interannual"))

write.table(q_df,"q_df_aurade.txt")

# Plot -----
ggplot()+
  geom_col(data = total_flux_df, aes(x=year, y = annual_flux_mean, fill = group))+
    geom_errorbar(data = total_flux_df, aes(x = year, ymin = annual_flux_pi_lower, ymax = annual_flux_pi_upper, col = "prediction interval"), width = 0.3, size = 0.8)+
  geom_errorbar(data = filter(total_flux_df, year == "interannual"), aes(x = year, ymin = annual_flux_mean - annual_flux_variability, ymax = annual_flux_mean + annual_flux_variability, col = "interannual variability"), width = 0.2, size = 0.8, linetype = 2)+
  scale_fill_manual(values = c("annual" = "lightblue", "interannual" = "indianred"))+
  scale_color_manual(values = c("prediction interval" = "darkblue", "interannual variability" = "darkred"), name = "")+
   labs(x = "Year", y = "Flux (ton/year)", fill = "")+
  theme_minimal(base_size = 15)+
  theme(axis.text.x = element_text(angle = 45, hjust = 1), legend.position = "bottom")

ggplot()+
  geom_col(data = q_df, aes(x=year, y = q_mean, fill = group))+
    geom_errorbar(data = q_df, aes(x = year, ymin = q_pi_lower, ymax = q_pi_upper, col = "prediction interval"), width = 0.3, size = 0.8)+
  geom_errorbar(data = filter(q_df, year == "interannual"), aes(x = year, ymin = q_mean - q_variability, ymax = q_mean + q_variability, col = "interannual variability"), width = 0.2, size = 0.8, linetype = 2)+
  scale_fill_manual(values = c("annual" = "lightblue", "interannual" = "indianred"))+
  scale_color_manual(values = c("prediction interval" = "darkblue", "interannual variability" = "darkred"), name = "")+
   labs(x = "Year", y = "Discharge (m3/year)", fill = "")+
  theme_minimal(base_size = 15)+
  theme(axis.text.x = element_text(angle = 45, hjust = 1), legend.position = "bottom")
```


```{r compute-flux-weighted-plots}
total_flux_df <- read.table("total_flux_df_aurade.txt")
total_q_df <- read.table("q_df_aurade.txt")

ggplot()+
  geom_col(data = total_flux_df, aes(x=year, y = annual_flux_mean, fill = group))+
    geom_errorbar(data = total_flux_df, aes(x = year, ymin = annual_flux_pi_lower, ymax = annual_flux_pi_upper, col = "prediction interval"), width = 0.3, size = 0.8)+
  geom_errorbar(data = filter(total_flux_df, year == "interannual"), aes(x = year, ymin = annual_flux_mean - annual_flux_variability, ymax = annual_flux_mean + annual_flux_variability, col = "interannual variability"), width = 0.2, size = 0.8, linetype = 2)+
  geom_line(data = q_df, aes(x = year, y = q_mean/2e4, group = 1, col = "discharge"))+
  scale_y_continuous(sec.axis = sec_axis(~.*2e4, name = "Discharge, L/s"))+
  scale_fill_manual(values = c("annual" = "lightblue", "interannual" = "indianred"))+
  scale_color_manual(values = c("prediction interval" = "darkblue", "interannual variability" = "darkred","discharge"="grey"), name = "")+
   labs(x = "Year", y = "Flux (ton/year)", fill = "")+
  theme_minimal(base_size = 15)+
  theme(axis.text.x = element_text(angle = 45, hjust = 1), legend.position = "bottom")+
  guides(color = guide_legend(nrow=2))

ggsave("flux_aurade.svg")

knitr::kable(total_flux_df, digits = 2, row.names = F) %>% kableExtra::kable_styling()

```

## Specific flux


```{r specific-flux, cache = F}

total_sflux_df <- cbind(total_flux_df[,"year"], total_flux_df[,2:5] / bv, total_flux_df[,"group"]) %>% setNames(names(total_flux_df))

n <- 1e2

ggplot()+
  geom_col(data = total_sflux_df, aes(x=year, y = annual_flux_mean, fill = group), width = 0.8)+
  geom_errorbar(data = total_sflux_df, aes(x = year, ymin = annual_flux_pi_lower, ymax = annual_flux_pi_upper, col = "prediction interval"), width = 0.3, size = 0.8)+
  geom_errorbar(data = filter(total_sflux_df, year == "interannual"), 
                aes(x = year, ymin = annual_flux_mean - annual_flux_variability, ymax = annual_flux_mean + annual_flux_variability, col = "interannual variability"),
                width = 0.1, size = 0.8)+
    geom_line(data = q_df, aes(x = year, y = q_mean*1e-3*n, group = 1, col = "discharge"))+
  scale_y_continuous(sec.axis = sec_axis(~./n, name = "Discharge (m3/s)"))+
  scale_fill_manual(values = c("annual" = "lightblue", "interannual" = "indianred"))+
  scale_color_manual(values = c("prediction interval" = "darkblue", "interannual variability" = "darkred", "discharge" = "grey"), name = "")+
   labs(x = "Year", y = "Flux (tons/km2/year)", fill = "")+
  theme_minimal(base_size = 15)+
  theme(axis.text.x = element_text(angle = 45, hjust = 1), legend.position = "bottom")+
  guides(color = guide_legend(nrow=2))

ggsave("sflux_aurade.svg")

knitr::kable(total_sflux_df, digits = 3, row.names = F) %>% kableExtra::kable_styling()
```


```{r exit, cache = F}
knitr::knit_exit()
```


# Sensibilité

## L'impact de doc est-il porté par les valeurs extrêmes ou par la baseline ? 

```{r analyse-par-quantile}
# Découper les simulations par quantile de c
quantiles_doc <- quantile(aurade_flux$doc_mg.L, probs = c(0, 0.5, 0.75, 0.90, 0.95, 1), na.rm = T)
bins <- cut(aurade_flux$doc_mg.L, breaks = quantiles_doc, include.lowest = TRUE)

# Élasticité locale par groupe
df <- data.frame(Fl = aurade_flux$doc_mg.L*aurade_flux$q_L.s, C = aurade_flux$doc_mg.L, Q = aurade_flux$q_L.s, bins)

df %>%
  group_by(bins) %>%
  summarise(
    F_moyen     = mean(Fl),
    #elasticite_c = mean(rowMeans((C * 1.1 * Q) - C * Q)[bins == cur_group()[[1]]]) / mean(Fl) / 0.1,
    n           = n()
  )
```

