---
title: "Extraction données bassins versants"
author: "CamilMC"
date: "2026-07-02"
output: html_document
---

```{r setup, include=FALSE}
knitr::opts_chunk$set(echo = TRUE)
```

```{r libraries}
library(terra)
library(ncdf4)
library(sf)
library(exactextractr)
library(dplyr)
library(tidyr)
library(happign)
library(reticulate)
library(readxl)

library(ggplot2)
```

# Bassins versants

```{r load-bassins}
bassins <- st_read("BV/BV_WP1_v1.shp")   # ou .shp

info <- read_xlsx("../Etat_des_lieux_260506.xlsx", sheet = "Export_bv") %>% unique()

parse_annees <- function(chaine) {
  # Séparer sur la virgule
  elements <- strsplit(chaine, ",")[[1]]
  elements <- trimws(elements)  # enlever espaces éventuels
  
  # Pour chaque élément, dérouler si ":" présent, sinon garder tel quel
  vecteur <- unlist(lapply(elements, function(e) {
    if (grepl(":", e)) {
      bornes <- as.numeric(strsplit(e, ":")[[1]])
      seq(bornes[1], bornes[2])
    } else {
      as.numeric(e)
    }
  }))
  
  return(vecteur)
}


info$years <- lapply(info$years, parse_annees)

```
```{r crs-territoires}
library(sf); library(terra); library(exactextractr); library(dplyr); library(happign); library(reticulate)

# CRS légaux par territoire (nécessaires pour happign/RGE ALTI)
territoires <- tibble::tribble(
  ~territoire,   ~epsg, ~lon_min, ~lon_max, ~lat_min, ~lat_max,
  "metropole",    2154,     -5.5,     10.0,     41.0,     51.5,
  "guadeloupe",   5490,    -61.9,    -60.9,     15.8,     16.6,
  "martinique",   5490,    -61.3,    -60.7,     14.3,     15.0,
  "guyane",       2972,    -54.6,    -51.5,      2.0,      5.9,
  "reunion",      2975,     55.1,     55.9,    -21.5,    -20.8,
  "mayotte",      4471,     45.0,     45.4,    -13.1,    -12.5
)

# Fonction d'assignation par centroïde (WGS84)
assigner_territoire <- function(centroids_wgs84) {
  lon <- st_coordinates(centroids_wgs84)[,1]
  lat <- st_coordinates(centroids_wgs84)[,2]
  terr <- rep(NA_character_, length(lon))
  for (i in seq_len(nrow(territoires))) {
    t <- territoires[i, ]
    idx <- lon >= t$lon_min & lon <= t$lon_max & lat >= t$lat_min & lat <= t$lat_max
    terr[idx] <- t$territoire
  }
  terr[is.na(terr)] <- "hors_France"
  terr
}


```

```{r bassins}

bassins_wgs84 <- st_transform(bassins, 4326)
bassins_wgs84_valid <- st_make_valid(bassins_wgs84)
bassins_wgs84_centroid <- st_centroid(bassins_wgs84_valid)
bassins_wgs84_valid$territoire <- assigner_territoire(bassins_wgs84_centroid)

bassins_france <- filter(bassins_wgs84_valid, territoire == "metropole")
epsg_france <- 2154
bassins_france_proj <- st_transform(bassins_france, epsg_france)

bassins_guadeloupe <- filter(bassins_wgs84_valid, territoire == "guadeloupe")
epsg_guadeloupe <- 5490
bassins_guadeloupe_proj <- st_transform(bassins_guadeloupe, epsg_guadeloupe)

bassins_hors_france <- filter(bassins_wgs84_valid, territoire == "hors_France")




table(bassins_wgs84_valid$territoire)  # vérifier la répartition
```
```{r check-epsg-cameroun-tunisie}
bbox <- st_bbox(bassins_hors_france[3,])
lon_moyenne <- (bbox["xmin"] + bbox["xmax"]) / 2
zone_utm <- floor((lon_moyenne + 180) / 6) + 1
zone_utm
```

# ERA 5 

Données téléchargées depuis https://cds.climate.copernicus.eu/datasets/reanalysis-era5-single-levels-monthly-means?tab=overview

A comparer avec données pluvio Isère / Galabre et moyennes de BV Fabien Seve.

## Precip


```{r data-precip}
# --- 1. Charger le NetCDF ERA5 ---
sds(rast("ERA5/aec7517ff65614f8b538ee000cfe3eb2/data_stream-moda_stepType-avgad.nc"))  # liste les variables disponibles

# Charger la variable de précipitation
r <- rast("ERA5/aec7517ff65614f8b538ee000cfe3eb2/data_stream-moda_stepType-avgad.nc", subds = "tp")

library(ncdf4)
nc <- nc_open("ERA5/aec7517ff65614f8b538ee000cfe3eb2/data_stream-moda_stepType-avgad.nc")
vt <- ncvar_get(nc, "valid_time")
dates <- as.POSIXct(vt, origin = "1970-01-01", tz = "UTC")
nc_close(nc)


# Associer les dates du ncdf au raster
time(r) <- dates
names(r) <- format(dates, "%Y-%m-%d") 


# Transform le crs des bassins pour l'adapter au raster

bassins <- st_transform(bassins, crs(r))       # aligner les CRS

bassins_shifted <- st_shift_longitude(bassins)

bassins_vect <- vect(bassins_shifted)

# Vérifier que l'étendue coïncide (ERA5 est parfois en longitudes 0-360)

ext(bassins_vect)
ext(r)

 # Extract

result <- terra::extract(r, bassins_shifted, fun = mean, na.rm = TRUE) # moyenne sur le polygone, 1 valeur par mois
result$Name <- bassins_shifted$Name
result$Station <- bassins_shifted$Station
```


```{r mean-precip}

all_precip <- merge(result, info, by = c("Name","Station"))


# fonction pour calculer la moyenne sur les années concernées
all_precip$mean_selected <- lapply(seq(nrow(all_precip)), function(i){
  years_i <- all_precip$years[[i]]
  cols_to_use <- lapply(years_i, grep,colnames(all_precip)) %>% unlist()
  mean_precip <- rowMeans(all_precip[i,cols_to_use], na.rm = T)
  return(mean_precip)
}) %>% unlist()

all_precip$mean_30y <- lapply(seq(nrow(all_precip)), function(i){
  years_i <- c(max(all_precip$years[[i]])-30, max(all_precip$years[[i]]))
  cols_to_use <- lapply(years_i, grep,colnames(all_precip)) %>% unlist()
  mean_precip <- rowMeans(all_precip[i,cols_to_use], na.rm = T)
  return(mean_precip)
}) %>% unlist()


bassins_precip <- all_precip %>% select(c("Name","Station","Obs","years","mean_selected","mean_30y"))

ggplot(bassins_precip, aes(x=mean_selected,y = mean_30y))+
  geom_label(aes(label = Name, col = Name), size = 2)+
  geom_abline(slope = 1, intercept = 0, linetype = 2) + theme_bw()+
  theme(legend.position = "none")
```


Regarder le nombre de jours de pluie ? Définies par Gérémy et Nathan comme jours avec > 1mm de pluie (il faudrait prendre la réanalyse journalière et compter les jours)


## temp


```{r data-temp}
# --- 1. Charger le NetCDF ERA5 ---
sds(rast("ERA5/aec7517ff65614f8b538ee000cfe3eb2/data_stream-moda_stepType-avgua.nc"))  # liste les variables disponibles

# Charger la variable de précipitation
r_temp <- rast("ERA5/aec7517ff65614f8b538ee000cfe3eb2/data_stream-moda_stepType-avgua.nc", subds = "t2m")


nc_temp <- nc_open("ERA5/aec7517ff65614f8b538ee000cfe3eb2/data_stream-moda_stepType-avgad.nc")
vt_temp <- ncvar_get(nc_temp, "valid_time")
dates_temp <- as.POSIXct(vt_temp, origin = "1970-01-01", tz = "UTC")
nc_close(nc_temp)


# Associer les dates du ncdf au raster
time(r_temp) <- dates
names(r_temp) <- format(dates_temp, "%Y-%m-%d") 


# Transform le crs des bassins pour l'adapter au raster

bassins_temp <- st_transform(bassins, crs(r_temp))       # aligner les CRS

bassins_temp_shifted <- st_shift_longitude(bassins_temp)

bassins_temp_vect <- vect(bassins_temp_shifted)

# Vérifier que l'étendue coïncide (ERA5 est parfois en longitudes 0-360)

ext(bassins_temp_vect)
ext(r_temp)

 # Extract

result_temp <- terra::extract(r_temp, bassins_temp_shifted, fun = mean, na.rm = TRUE) # moyenne sur le polygone, 1 valeur par mois
result_temp$Name <- bassins_temp_shifted$Name
result_temp$Station <- bassins_temp_shifted$Station
```


```{r mean-temp}

all_temp <- merge(result_temp, info, by = c("Name","Station"))


# fonction pour calculer la moyenne sur les années concernées
all_temp$mean_selected <- lapply(seq(nrow(all_temp)), function(i){
  years_i <- all_temp$years[[i]]
  cols_to_use <- lapply(years_i, grep,colnames(all_temp)) %>% unlist()
  mean_temp <- rowMeans(all_temp[i,cols_to_use], na.rm = T)
  return(mean_temp)
}) %>% unlist()

all_temp$mean_30y <- lapply(seq(nrow(all_temp)), function(i){
  years_i <- c(max(all_temp$years[[i]])-30, max(all_temp$years[[i]]))
  cols_to_use <- lapply(years_i, grep,colnames(all_temp)) %>% unlist()
  mean_temp <- rowMeans(all_temp[i,cols_to_use], na.rm = T)
  return(mean_temp)
}) %>% unlist()


bassins_temp <- all_temp %>% select(c("Name","Station","Obs","years","mean_selected","mean_30y"))

ggplot(bassins_temp, aes(x=mean_selected,y = mean_30y))+
  geom_label(aes(label = Name, col = Name), size = 2)+
  geom_abline(slope = 1, intercept = 0, linetype = 2) + theme_bw() +
  theme(legend.position = "none")
```




# Code pour pente et altitude à partir de Copernicus GLO-30 et Happign

https://portal.opentopography.org/raster?opentopoID=OTSDEM.032021.4326.3

https://paul-carteron.github.io/happign/

https://gee-community-catalog.org/projects/fabdem/ GLO-30 sans les arbres

```{r fabdem, eval = F}
# Pour FABDEM (une seule fois)
reticulate::py_install("fabdem", pip = TRUE)

```


```{r extraction-pente-altitude}
extraire_stats <- function(mnt, polygones, id_col = "nom_bassin") {
  pente <- terrain(mnt, v = "slope", unit = "degrees", neighbors = 8)
  tibble::tibble(
    !!id_col := polygones[[id_col]],
    altitude_moyenne = exact_extract(mnt,   polygones, "mean"),
    altitude_max      = exact_extract(mnt,   polygones, "max"),
    pente_moyenne     = exact_extract(pente, polygones, "mean"),
    pente_max         = exact_extract(pente, polygones, "max")
  )
}

calc_res_adaptee <- function(bbox, max_pixels = 4000) {
  largeur <- bbox["xmax"] - bbox["xmin"]
  hauteur <- bbox["ymax"] - bbox["ymin"]
  res_min <- max(largeur, hauteur) / max_pixels
  ceiling(res_min)   # arrondi au mètre supérieur
}

```

```{r traitement}
layers_metadata <- get_layers_metadata("wms-r", "altimetrie")
dem_layer <- "ELEVATION.ELEVATIONGRIDCOVERAGE"
```

```{r essai-resolution-adaptee-france}


### tout intégré
resultats_bassins <- list()

for (i in seq_len(nrow(bassins_france_proj))) {
  bassin_i <- bassins_france_proj[i, ]
  bbox_i <- st_bbox(bassin_i)
  res_i <- calc_res_adaptee(bbox_i, max_pixels = 3000)
  
  mnt_i <- get_wms_raster(
    x     = bassin_i,
    layer = dem_layer,
    res   = res_i,
    crs   = epsg_france,
    rgb   = FALSE
  )
  
  res <- extraire_stats(mnt_i, bassin_i) %>%
    mutate(resolution_utilisee = res_i, source = "IGN_RGE_ALTI")
  
  resultats_bassins[[i]] <- res
}

resultats_bassins <- bind_rows(resultats_bassins) %>% cbind(bassins_france[,c("Name", "Station","Obs")])

```

```{r resolution-adaptee-guadeloupe}

### tout intégré
resultats_bassins_guadeloupe <- list()

for (i in seq_len(nrow(bassins_guadeloupe_proj))) {
  bassin_i <- bassins_guadeloupe_proj[i, ]
  bbox_i <- st_bbox(bassin_i)
  res_i <- calc_res_adaptee(bbox_i, max_pixels = 3000)
  
  mnt_i <- get_wms_raster(
    x     = bassin_i,
    layer = dem_layer,
    res   = res_i,
    crs   = epsg_guadeloupe,
    rgb   = FALSE
  )
  
  res <- extraire_stats(mnt_i, bassin_i) %>%
    mutate(resolution_utilisee = res_i, source = "IGN_RGE_ALTI")
  
  resultats_bassins_guadeloupe[[i]] <- res
}

resultats_bassins_guadeloupe <- bind_rows(resultats_bassins_guadeloupe) %>% cbind(bassins_guadeloupe[,c("Name", "Station","Obs")])

```




```{r essai-elevatr-bassins-hors-france}
library(elevatr)
mnt_srtm <- get_elev_raster(bassins_hors_france, z = 12, src = "aws")  # SRTM/AW3D via AWS # 15 is maximum zoom

res_hors_france <- extraire_stats(mnt_srtm, bassins_hors_france) %>% mutate(resolution_utilisee = 30, source = "elevatr") %>% cbind(bassins_hors_france[,c("Name", "Station","Obs")])

```

```{r fusion}
dem_wp1 <- bind_rows(resultats_bassins, resultats_bassins_guadeloupe,res_hors_france)
write.csv(dem_wp1, "DEM/dem_wp1.csv", row.names = FALSE)
```

# Pédologie

## Préparation des données 

```{r metadata-hwsd}
sf::st_layers("Pédologie/HWSD2_DB/HWSD2.mdb")

smu_table <- st_read("Pédologie/HWSD2_DB/HWSD2.mdb", layer = "HWSD2_SMU")       # à ajuster selon le nom exact
symbol_table <- st_read("Pédologie/HWSD2_DB/HWSD2.mdb", layer = "D_FAO90")   # idem

# Convertir en data.frame classique (pas de géométrie dans ces tables attributaires)
smu_table <- as.data.frame(smu_table)


correspondance_fao <- smu_table %>%
  distinct(FAO90) %>%
  arrange(FAO90) %>%
  mutate(code_fao90 = row_number())

smu_table <- smu_table %>%
  left_join(correspondance_fao, by = "FAO90")
```


```{r raster-hwsd}
hwsd <- rast("Pédologie/HWSD2_RASTER/HWSD2.bil")

m <- as.matrix(smu_table[, c("HWSD2_SMU_ID", "code_fao90")])
hwsd_fao <- classify(hwsd, m)
saveRDS(hwsd_fao, "Pédologie/hwsd_fao.rds")
```

```{r extraction}

hwsd_fao <- readRDS("Pédologie/hwsd_fao.rds")
resultats_sol <- tibble::tibble(
  Name = bassins_wgs84_valid$Name,
  Station = bassins_wgs84_valid$Station,
  Obs = bassins_wgs84_valid$Obs,
  code_fao90_dominant = exact_extract(hwsd_fao, bassins_wgs84_valid, "majority")
)

resultats_sol <- resultats_sol %>%
  merge(correspondance_fao, by.x = "code_fao90_dominant", by.y = "code_fao90")
write.csv(resultats_sol, "Pédologie/resultat_sols.csv")
```

# Lithologie

```{r read-shp-lith}
LiMW <- st_read("Lithologie/LiMW_Carbonium.shp")

# Metropole
geol_france <- st_read("Lithologie/geol_france_metro.shp") %>% st_transform(st_crs(bassins_france_proj))
intersection_france <- st_intersection(bassins_france_proj, geol_france)

# 2. Calcul de la surface de chaque morceau d'intersection
intersection_france$surface_part <- st_area(intersection_france)

# 3. Pour chaque bassin, sommer la surface par classe, puis garder la classe majoritaire
litho_france_1 <- intersection_france %>%
  st_drop_geometry() %>%
  group_by(Name, Station, Obs, xx) %>%
  summarise(surface_totale = sum(surface_part), .groups = "drop") %>%
  group_by(Name, Station, Obs) %>%
  slice_max(surface_totale, n = 1, with_ties = FALSE) %>%
  ungroup() %>%
  select(Name, Station, Obs, classe_dominante = xx)

litho_france_2 <- intersection_france %>%
  st_drop_geometry() %>%
  group_by(Name, Station, Obs, xx) %>%
  summarise(surface_totale = sum(surface_part), .groups = "drop") %>%
  group_by(Name, Station, Obs) %>%
  slice_max(surface_totale, n = 2, with_ties = FALSE) %>%
  slice(2) %>%              # garde uniquement la 2e ligne (2e rang) de chaque groupe
  ungroup() %>%
  select(Name, Station, Obs, classe_2 = xx)

litho_france <- merge(litho_france_1, litho_france_2, by = c("Name","Station","Obs"), all.x =T)


# Guadeloupe
geol_guadeloupe <- st_read("Lithologie/geol_guadeloupe.shp") %>% st_transform(st_crs(bassins_guadeloupe_proj))
intersection_guadeloupe <- st_intersection(bassins_guadeloupe_proj, geol_guadeloupe)

# 2. Calcul de la surface de chaque morceau d'intersection
intersection_guadeloupe$surface_part <- st_area(intersection_guadeloupe)

# 3. Pour chaque bassin, sommer la surface par classe, puis garder la classe majoritaire
litho_guadeloupe_1 <- intersection_guadeloupe %>%
  st_drop_geometry() %>%
  group_by(Name, Station, Obs, xx) %>%
  summarise(surface_totale = sum(surface_part), .groups = "drop") %>%
  group_by(Name, Station, Obs) %>%
  slice_max(surface_totale, n = 1, with_ties = FALSE) %>%
  ungroup() %>%
  select(Name, Station, Obs, classe_dominante = xx)

litho_guadeloupe_2 <- intersection_guadeloupe %>%
  st_drop_geometry() %>%
  group_by(Name, Station, Obs, xx) %>%
  summarise(surface_totale = sum(surface_part), .groups = "drop") %>%
  group_by(Name, Station, Obs) %>%
  slice_max(surface_totale, n = 2, with_ties = FALSE) %>%
  slice(2) %>%              # garde uniquement la 2e ligne (2e rang) de chaque groupe
  ungroup() %>%
  select(Name, Station, Obs, classe_2 = xx)

litho_guadeloupe <- merge(litho_guadeloupe_1, litho_guadeloupe_2, by = c("Name","Station","Obs"), all.x = T)


# Cameroun
geol_cameroun <- st_read("Lithologie/geol_cameroun.shp") %>% st_transform(st_crs(bassins_hors_france_proj))
intersection_cameroun <- st_intersection(bassins_hors_france_proj, geol_cameroun)

# 2. Calcul de la surface de chaque morceau d'intersection
intersection_cameroun$surface_part <- st_area(intersection_cameroun)

# 3. Pour chaque bassin, sommer la surface par classe, puis garder la classe majoritaire
litho_cameroun_1 <- intersection_cameroun %>%
  st_drop_geometry() %>%
  group_by(Name, Station, Obs, xx) %>%
  summarise(surface_totale = sum(surface_part), .groups = "drop") %>%
  group_by(Name, Station, Obs) %>%
  slice_max(surface_totale, n = 1, with_ties = FALSE) %>%
  ungroup() %>%
  select(Name, Station, Obs, classe_dominante = xx)

litho_cameroun_2 <- intersection_cameroun %>%
  st_drop_geometry() %>%
  group_by(Name, Station, Obs, xx) %>%
  summarise(surface_totale = sum(surface_part), .groups = "drop") %>%
  group_by(Name, Station, Obs) %>%
  slice_max(surface_totale, n = 2, with_ties = FALSE) %>%
  slice(2) %>%              # garde uniquement la 2e ligne (2e rang) de chaque groupe
  ungroup() %>%
  select(Name, Station, Obs, classe_2 = xx)

litho_cameroun <- merge(litho_cameroun_1, litho_cameroun_2, by = c("Name","Station","Obs"), all.x = T)

litho_wp1 <- rbind(litho_france, litho_guadeloupe) %>% rbind(litho_cameroun)

```

# Land cover

## Corine Land Cover (France métropolitaine)

```{r get-corine}
clc <- st_read("Land Cover/Corine Land Cover/U2006_CLC2000_V2020_20u1.gpkg")
```


```{r clc-francemetro}
st_crs(bassins_france_proj)

clc_france_proj <- st_transform(clc, st_crs(bassins_france_proj))

bbox_bassins <- st_as_sfc(st_bbox(bassins_france_proj))
clc_reduit <- st_filter(clc_france_proj, bbox_bassins, .predicate = st_intersects)
clc_france <- st_intersection(clc_reduit, bassins_france_proj)

clc_france$surface <- st_area(clc_france)

landcover_francemetro <- clc_france |>
  st_drop_geometry() |>
  group_by(Name, Station, Obs, code_00) |>   # adaptez aux vrais noms de colonnes
  summarise(surface_totale = sum(Area_Ha)) |>
  group_by(Name,Station,Obs) |>
  mutate(part = surface_totale / sum(surface_totale))


clc_legend <- read_xlsx("Land Cover/Corine Land Cover/legend_clc.xlsx")

landcover_francemetro$clc_category <- clc_legend$clc_category[match(landcover_francemetro$code_00, clc_legend$Code)]

clc_wide <- landcover_francemetro %>% select(-c("surface_totale", "code_00")) %>%
  group_by(Name,Station,Obs,clc_category) %>%
  summarize(part = sum(part)) %>% pivot_wider(names_from = clc_category, values_from = part)

clc_long <- pivot_longer(clc_wide, cols = unique(clc_legend$clc_category), names_to = "clc_category")

clc_long$fullName <- with(clc_long, paste(Station, Name, sep = " , "))

ggplot(clc_long) + geom_col(aes(x=fullName, y=value, fill=clc_category))+
  scale_fill_manual(values= c("Agriculture" = "goldenrod2",
                             "Bare" = "peachpuff4", 
                             "Forest" = "springgreen4", 
                             "Glaciers and snow" = "lightcyan3",
                             "Grassland" = "darkolivegreen3",
                             "Inland water" = "steelblue",
                             "Marshes and bogs" = "navajowhite" ,
                             "Urban" = "grey"))+
  theme_minimal()+
  theme(axis.text.x = element_text(angle = 45, h = 1 , v = 1))


```

```{r clc-francemetro}
st_crs(bassins_france_proj)

clc_france_proj <- st_transform(clc, st_crs(bassins_france_proj))

bbox_bassins <- st_as_sfc(st_bbox(bassins_france_proj))
clc_reduit <- st_filter(clc_france_proj, bbox_bassins, .predicate = st_intersects)
clc_france <- st_intersection(clc_reduit, bassins_france_proj)

clc_france$surface <- st_area(clc_france)

landcover_francemetro <- clc_france |>
  st_drop_geometry() |>
  group_by(Name, Station, Obs, code_00) |>   # adaptez aux vrais noms de colonnes
  summarise(surface_totale = sum(Area_Ha)) |>
  group_by(Name,Station,Obs) |>
  mutate(part = surface_totale / sum(surface_totale))


clc_legend <- read_xlsx("Land Cover/Corine Land Cover/legend_clc.xlsx")

landcover_francemetro$clc_category <- clc_legend$clc_category[match(landcover_francemetro$code_00, clc_legend$Code)]

clc_francemetro_wide <- landcover_francemetro %>% select(-c("surface_totale", "code_00")) %>%
  group_by(Name,Station,Obs,clc_category) %>%
  summarize(part = sum(part)) %>% pivot_wider(names_from = clc_category, values_from = part)

clc_francemetro_long <- pivot_longer(clc_francemetro_wide, cols = unique(clc_legend$clc_category), names_to = "clc_category")

clc_francemetro_long$fullName <- with(clc_francemetro_long, paste(Name, Station, sep = " , "))

ggplot(clc_francemetro_long) + geom_col(aes(x=fullName, y=value, fill=clc_category))+
  scale_fill_manual(values= c("Agriculture" = "goldenrod2",
                             "Bare" = "peachpuff4", 
                             "Forest" = "springgreen4", 
                             "Glaciers and snow" = "lightcyan3",
                             "Grassland" = "darkolivegreen3",
                             "Inland water" = "steelblue",
                             "Marshes and bogs" = "navajowhite" ,
                             "Urban" = "grey"))+
  theme_minimal()+
  theme(axis.text.x = element_text(angle = 45, h = 1 , v = 1))


```

```{r clc-guadeloupe}
st_crs(bassins_guadeloupe_proj)

clc_guadeloupe_proj <- st_transform(clc, st_crs(bassins_guadeloupe_proj))

bbox_bassins_guadeloupe <- st_as_sfc(st_bbox(bassins_guadeloupe_proj))
clc_reduit <- st_filter(clc_guadeloupe_proj, bbox_bassins_guadeloupe, .predicate = st_intersects)
clc_guadeloupe <- st_intersection(clc_reduit, bassins_guadeloupe_proj)

clc_guadeloupe$surface <- st_area(clc_guadeloupe)

landcover_guadeloupe <- clc_guadeloupe |>
  st_drop_geometry() |>
  group_by(Name, Station, Obs, code_00) |>   # adaptez aux vrais noms de colonnes
  summarise(surface_totale = sum(Area_Ha)) |>
  group_by(Name,Station,Obs) |>
  mutate(part = surface_totale / sum(surface_totale))


clc_legend <- read_xlsx("Land Cover/Corine Land Cover/legend_clc.xlsx")

landcover_guadeloupe$clc_category <- clc_legend$clc_category[match(landcover_guadeloupe$code_00, clc_legend$Code)]

clc_wide <- landcover_guadeloupe %>% select(-c("surface_totale", "code_00")) %>%
  group_by(Name,Station,Obs,clc_category) %>%
  summarize(part = sum(part)) %>% pivot_wider(names_from = clc_category, values_from = part, values_fill = 0)

clc_long <- pivot_longer(clc_wide, cols = unique(clc_legend$clc_category), names_to = "clc_category")

clc_long$fullName <- with(clc_long, paste(Station, Name, sep = " , "))

ggplot(clc_long) + geom_col(aes(x=fullName, y=value, fill=clc_category))+
  scale_fill_manual(values= c("Agriculture" = "goldenrod2",
                             "Bare" = "peachpuff4", 
                             "Forest" = "springgreen4", 
                             "Glaciers and snow" = "lightcyan3",
                             "Grassland" = "darkolivegreen3",
                             "Inland water" = "steelblue",
                             "Marshes and bogs" = "navajowhite" ,
                             "Urban" = "grey"))+
  theme_minimal()+
  theme(axis.text.x = element_text(angle = 45, h = 1 , v = 1))


```



## ESA WC

### france metro

```{r extraction-esa-francemetro}
esawc_francemetro <- rast("Land Cover/World Cover ESA/esawc_francemetro.vrt")

bassins_france_esa <- st_transform(bassins_france_proj, crs(esawc_francemetro))

```

```{r boucle-esa-francemetro-1-to-5}

# Liste pour stocker uniquement les résumés (légers)
resultats_wide <- vector("list", 5)

for (i in seq_len(5)) {
  
  poly_i <- bassins_france_esa[i, ]
  
  resultats_wide[[i]] <- tryCatch({
    
    # Découpe + extraction pixel par pixel
    r_crop <- crop(esawc_francemetro, poly_i)
    extrait_i <- exact_extract(r_crop, poly_i, fun = NULL)[[1]]
    
    # Agrégation immédiate : surface totale par code d'occupation du sol
    resume_i <- extrait_i |>
      group_by(value) |>
      summarise(surface_totale = sum(coverage_fraction), .groups = "drop") |>
      mutate(
        part_pct = surface_totale / sum(surface_totale) * 100,
        Name = poly_i$Name,
        Station = poly_i$Station,
        Obs = poly_i$Obs
      ) |>
      select(Name, Station, Obs, value, part_pct) |>
      pivot_wider(names_from = value, values_from = part_pct, values_fill = 0)
    
    # Nettoyage mémoire avant de passer au bassin suivant
    rm(r_crop, extrait_i)
    gc()
    
    cat("Bassin", i, "/", nrow(bassins_france_esa), 
        "-", poly_i$Name, poly_i$Station, "OK\n")
    
    resume_i
    
  }, error = function(e) {
    cat("Erreur bassin", i, poly_i$Name, ":", conditionMessage(e), "\n")
    NULL
  })
}

# Fusion finale : une ligne par bassin, une colonne par code d'occupation du sol
esa_france_wide <- bind_rows(resultats_wide)
```
```{r boucle-esa-francemetro-6-to-10}

# Liste pour stocker uniquement les résumés (légers)
resultats_wide_4 <- vector("list", 1)

for (i in 4) {
  
  poly_i <- bassins_france_esa[i, ]
  
  resultats_wide_4[[i]] <- tryCatch({
    
    # Découpe + extraction pixel par pixel
    r_crop <- terra::crop(esawc_francemetro, poly_i)
    extrait_i <- exact_extract(r_crop, poly_i, fun = NULL)[[1]]
    
    # Agrégation immédiate : surface totale par code d'occupation du sol
    resume_i <- extrait_i |>
      group_by(value) |>
      summarise(surface_totale = sum(coverage_fraction), .groups = "drop") |>
      mutate(
        part_pct = surface_totale / sum(surface_totale) * 100,
        Name = poly_i$Name,
        Station = poly_i$Station,
        Obs = poly_i$Obs
      ) |>
      select(Name, Station, Obs, value, part_pct) |>
      pivot_wider(names_from = value, values_from = part_pct, values_fill = 0)
    
    # Nettoyage mémoire avant de passer au bassin suivant
    rm(r_crop, extrait_i)
    gc()
    
    cat("Bassin", i, "/", nrow(bassins_france_esa), 
        "-", poly_i$Name, poly_i$Station, "OK\n")
    
    resume_i
    
  }, error = function(e) {
    cat("Erreur bassin", i, poly_i$Name, ":", conditionMessage(e), "\n")
    NULL
  })
}

# Fusion finale : une ligne par bassin, une colonne par code d'occupation du sol
esa_france_wide_6 <- bind_rows(resultats_wide_6)
```

```{r boucle-esa-francemetro-11-to-15}

# Liste pour stocker uniquement les résumés (légers)
resultats_wide_11 <- vector("list", 5)

for (i in c(11:14)) {
  
  poly_i <- bassins_france_esa[i, ]
  
  resultats_wide_11[[i]] <- tryCatch({
    
    # Découpe + extraction pixel par pixel
    r_crop <- crop(esawc_francemetro, poly_i)
    extrait_i <- exact_extract(r_crop, poly_i, fun = NULL)[[1]]
    
    # Agrégation immédiate : surface totale par code d'occupation du sol
    resume_i <- extrait_i |>
      group_by(value) |>
      summarise(surface_totale = sum(coverage_fraction), .groups = "drop") |>
      mutate(
        part_pct = surface_totale / sum(surface_totale) * 100,
        Name = poly_i$Name,
        Station = poly_i$Station,
        Obs = poly_i$Obs
      ) |>
      select(Name, Station, Obs, value, part_pct) |>
      pivot_wider(names_from = value, values_from = part_pct, values_fill = 0)
    
    # Nettoyage mémoire avant de passer au bassin suivant
    rm(r_crop, extrait_i)
    gc()
    
    cat("Bassin", i, "/", nrow(bassins_france_esa), 
        "-", poly_i$Name, poly_i$Station, "OK\n")
    
    resume_i
    
  }, error = function(e) {
    cat("Erreur bassin", i, poly_i$Name, ":", conditionMessage(e), "\n")
    NULL
  })
}

# Fusion finale : une ligne par bassin, une colonne par code d'occupation du sol
esa_france_wide_11 <- bind_rows(resultats_wide_11)
```

```{r boucle-esa-francemetro-16-to-20}

# Liste pour stocker uniquement les résumés (légers)
resultats_wide_16 <- vector("list", 5)

for (i in c(16:20)) {
  
  poly_i <- bassins_france_esa[i, ]
  
  resultats_wide_16[[i]] <- tryCatch({
    
    # Découpe + extraction pixel par pixel
    r_crop <- crop(esawc_francemetro, poly_i)
    extrait_i <- exact_extract(r_crop, poly_i, fun = NULL)[[1]]
    
    # Agrégation immédiate : surface totale par code d'occupation du sol
    resume_i <- extrait_i |>
      group_by(value) |>
      summarise(surface_totale = sum(coverage_fraction), .groups = "drop") |>
      mutate(
        part_pct = surface_totale / sum(surface_totale) * 100,
        Name = poly_i$Name,
        Station = poly_i$Station,
        Obs = poly_i$Obs
      ) |>
      select(Name, Station, Obs, value, part_pct) |>
      pivot_wider(names_from = value, values_from = part_pct, values_fill = 0)
    
    # Nettoyage mémoire avant de passer au bassin suivant
    rm(r_crop, extrait_i)
    gc()
    
    cat("Bassin", i, "/", nrow(bassins_france_esa), 
        "-", poly_i$Name, poly_i$Station, "OK\n")
    
    resume_i
    
  }, error = function(e) {
    cat("Erreur bassin", i, poly_i$Name, ":", conditionMessage(e), "\n")
    NULL
  })
}

# Fusion finale : une ligne par bassin, une colonne par code d'occupation du sol
esa_france_wide_16 <- bind_rows(resultats_wide_16)
```

```{r boucle-esa-francemetro-20-to-22}

# Liste pour stocker uniquement les résumés (légers)
resultats_wide_21 <- vector("list", 5)

for (i in c(21:22)) {
  
  poly_i <- bassins_france_esa[i, ]
  
  resultats_wide[[i]] <- tryCatch({
    
    # Découpe + extraction pixel par pixel
    r_crop <- crop(esawc_francemetro, poly_i)
    extrait_i <- exact_extract(r_crop, poly_i, fun = NULL)[[1]]
    
    # Agrégation immédiate : surface totale par code d'occupation du sol
    resume_i <- extrait_i |>
      group_by(value) |>
      summarise(surface_totale = sum(coverage_fraction), .groups = "drop") |>
      mutate(
        part_pct = surface_totale / sum(surface_totale) * 100,
        Name = poly_i$Name,
        Station = poly_i$Station,
        Obs = poly_i$Obs
      ) |>
      select(Name, Station, Obs, value, part_pct) |>
      pivot_wider(names_from = value, values_from = part_pct, values_fill = 0)
    
    # Nettoyage mémoire avant de passer au bassin suivant
    rm(r_crop, extrait_i)
    gc()
    
    cat("Bassin", i, "/", nrow(bassins_france_esa), 
        "-", poly_i$Name, poly_i$Station, "OK\n")
    
    resume_i
    
  }, error = function(e) {
    cat("Erreur bassin", i, poly_i$Name, ":", conditionMessage(e), "\n")
    NULL
  })
}

# Fusion finale : une ligne par bassin, une colonne par code d'occupation du sol
esa_france_wide_21 <- bind_rows(resultats_wide_21)
```

Manque bassin 4 et 15


### Guadeloupe

```{r extraction-esa-guadeloupe}
esawc_guadeloupe <- rast("Land Cover/World Cover ESA/esawc_guadeloupe.vrt")

bassins_guadeloupe_esa <- st_transform(bassins_guadeloupe_proj, crs(esawc_guadeloupe))

```

```{r boucle-esa-guadeloupe}

# Liste pour stocker uniquement les résumés (légers)
resultats_wide <- vector("list", nrow(bassins_france_esa))

for (i in seq_len(nrow(bassins_france_esa))) {
  
  poly_i <- bassins_france_esa[i, ]
  
  resultats_wide[[i]] <- tryCatch({
    
    # Découpe + extraction pixel par pixel
    r_crop <- crop(esawc_guadeloupe, poly_i)
    extrait_i <- exact_extract(r_crop, poly_i, fun = NULL)[[1]]
    
    # Agrégation immédiate : surface totale par code d'occupation du sol
    resume_i <- extrait_i |>
      group_by(value) |>
      summarise(surface_totale = sum(coverage_fraction), .groups = "drop") |>
      mutate(
        part_pct = surface_totale / sum(surface_totale) * 100,
        Name = poly_i$Name,
        Station = poly_i$Station,
        Obs = poly_i$Obs
      ) |>
      select(Name, Station, Obs, value, part_pct) |>
      pivot_wider(names_from = value, values_from = part_pct, values_fill = 0)
    
    # Nettoyage mémoire avant de passer au bassin suivant
    rm(r_crop, extrait_i)
    gc()
    
    cat("Bassin", i, "/", nrow(bassins_guadeloupe_esa), 
        "-", poly_i$Name, poly_i$Station, "OK\n")
    
    resume_i
    
  }, error = function(e) {
    cat("Erreur bassin", i, poly_i$Name, ":", conditionMessage(e), "\n")
    NULL
  })
}

# Fusion finale : une ligne par bassin, une colonne par code d'occupation du sol
esa_guadeloupe_wide <- bind_rows(resultats_wide)
```

### Faster ?

```{r fonction}
traiter_bassin <- function(poly_i, raster, degree = 0.5) {
  # Si le bassin est petit, traitement direct
  surface_km2 <- as.numeric(st_area(poly_i)) / 1e6
  
  if (surface_km2 < 5000) {
    r_crop <- crop(raster, poly_i)
    res <- exact_extract(r_crop, poly_i, fun = function(v, cf) tapply(cf, v, sum))
    return(res)
  }
  
  # Sinon, découpage en grille de tuiles
  grille <- st_make_grid(poly_i, cellsize = degree)
  grille <- st_intersection(st_as_sf(grille), poly_i)
  # Extraire uniquement la composante polygonale de chaque géométrie
  grille <- st_collection_extract(grille, "POLYGON")
  # Retirer les géométries vides ou invalides résiduelles
  grille <- grille[!st_is_empty(grille), ]
  grille <- grille[st_area(grille) > units::set_units(0, "m^2"), ]  # retirer tuiles vides
  
  resultats_tuiles <- lapply(seq_len(nrow(grille)), function(j) {
    tuile_j <- grille[j, ]
    r_j <- crop(raster, tuile_j)
    exact_extract(r_j, tuile_j, fun = function(v, cf) tapply(cf, v, sum))
  })
  
  # Sommer toutes les tuiles (fusion des tapply results)
  Reduce(function(a, b) {
    codes <- union(names(a), names(b))
    setNames(sapply(codes, function(c) 
      (if (c %in% names(a)) a[[c]] else 0) + (if (c %in% names(b)) b[[c]] else 0)
    ), codes)
  }, resultats_tuiles)
}
```

```{r boucle-esa-francemetro}

# Liste pour stocker uniquement les résumés (légers)
resultats_wide <- vector("list", nrow(bassins_france_esa))

for (i in seq_len(nrow(bassins_france_esa))) {
  
  poly_i <- bassins_france_esa[i, ]
  
 resultats_wide[[i]] <- tryCatch({
    
    # Découpe + extraction pixel par pixel
    r_crop <- crop(esawc_francemetro, poly_i)
    extrait_i <- traiter_bassin(poly_i, r_crop)
    
    # Agrégation immédiate : surface totale par code d'occupation du sol
    resume_i <- extrait_i |>
      group_by(value) |>
      summarise(surface_totale = sum(coverage_fraction), .groups = "drop") |>
      mutate(
        part_pct = surface_totale / sum(surface_totale) * 100,
        Name = poly_i$Name,
        Station = poly_i$Station,
        Obs = poly_i$Obs
      ) |>
      select(Name, Station, Obs, value, part_pct) |>
      pivot_wider(names_from = value, values_from = part_pct, values_fill = 0)
    
    # Nettoyage mémoire avant de passer au bassin suivant
    rm(r_crop, extrait_i)
    gc()
    
    cat("Bassin", i, "/", nrow(bassins_france_esa), 
        "-", poly_i$Name, poly_i$Station, "OK\n")
    
    resume_i
    
  }, error = function(e) {
    cat("Erreur bassin", i, poly_i$Name, ":", conditionMessage(e), "\n")
    NULL
  })
}

# Fusion finale : une ligne par bassin, une colonne par code d'occupation du sol
esa_france_wide <- bind_rows(resultats_wide)
```