---
title: "Isere Campus"
output: 
  html_document:
    code_folding: hide
    toc: true
    toc_float: true
    number_section: true
date: "2025-06-30"
---

```{r setup, include=FALSE}
knitr::opts_chunk$set(echo = TRUE, message = F, warning = F, error = F, fig.align = "center", collapse = T,
                      cache = T)
```

```{r libraries}
lapply(c("dplyr","readxl"), library, character.only = T)
lapply(c("ggplot2","ggpubr"), library, character.only = T)
lapply(c("lubridate"), library, character.only = T)
lapply(c("knitr","kableExtra"), library, character.only = T)
library(here)

```

```{r to-eval, cache = F}
to_eval <- T
```



# Données

Les données dont on dispose pour la station de mesures d'Isère - campus sont: 

* débits horaires de 2005 à 2025
* CMES de 2006 à 2025
* POC mesuré (et non calculé): 
    - Carbonisère: suivi hebdo de 2006 à 2008 + crue du 19 mai 2006  + chasse du 27/06/2006 + crue du 30/08/2006 + chasse du 5/06/2006
    - crues du 19/08/2022 (lave torrentielle) et chasse du 22/06/2022
    - suivi hebdo Carbonium (pas encore disponible)
* DOC: 
  - Carbonisère: suivi hebdo de 2006 à 2008 + crue du 19 mai 2006  + chasse du 27/06/2006 + crue du 30/08/2006 + chasse du 5/06/2006
  - suivi hebdo Carbonium (pas encore dispo)

## Charger les données POC

```{r bv-area}
bv <- 5570
```

```{r prepare-data, eval = T}
# Crues
carbonisere <- read_xlsx("Bilan carbonisère.xlsx") 

crues_2022 <- read_xlsx(path = "Crues_Isère_2022.xlsx", sheet = "test_match") 
crues_2022$mes_mg.L <- NA
crues_2022$debit_m3.s <- NA
crues_2022$doc_mg.L <- NA



doc_isere_2011 <- read_excel("doc_isere_2011-2012.xls")
doc_isere_2011$name <- "DOC 2011"
doc_isere_2011$poc_percent <- NA
doc_isere_2011$mes_mg.L <- doc_isere_2011$mes_g.L * 1e3

poc_isere_2011 <- read_excel("poc_isere_2011-2012.xls")
poc_isere_2011$doc_mg.L <- NA
poc_isere_2011$name <- "POC 2011"
poc_isere_2011$mes_mg.L <- poc_isere_2011$mes_g.L * 1e3

crues <- rbind(select(carbonisere, c("DateHeure","name","debit_m3.s","mes_mg.L","poc_percent","doc_mg.L")),select(crues_2022, c("DateHeure","name","debit_m3.s", "mes_mg.L","poc_percent","doc_mg.L"))) %>%
  rbind(select(doc_isere_2011, c("DateHeure","name","debit_m3.s","mes_mg.L","poc_percent","doc_mg.L"))) %>% rbind(select(poc_isere_2011, c("DateHeure","name","debit_m3.s","mes_mg.L","poc_percent","doc_mg.L")))

# Chroniques BDOH
cmes <- readxl::read_xlsx(path = "isere.xlsx", sheet = "cmes", col_types = c("date","numeric","text")) %>% subset(Qualite == "v") %>% mutate(Qualite = NULL)
debit <- readxl::read_xlsx(path = "isere.xlsx", sheet = "debit", col_types = c("date","numeric","text")) %>% subset(Qualite == "v") %>% mutate(Qualite = NULL)


# Merge dataframe
isere <- merge(debit, cmes, by="DateHeure") %>% merge(crues, by = "DateHeure", all = T) 
isere$year <- year(isere$DateHeure)
isere$commondate <- as.Date(paste0("2000-", format(isere$Date,"%j")), "%Y-%j")

isere$mes_g.L <- isere$mes_mg.L*1e-3
isere$q_L.s <- isere$q_m3.s*1e3

isere$period <- as.numeric(-(isere$DateHeure - lead(isere$DateHeure))) # period in s


```


## Visualization 

```{r plot-by-year-q-cmes, fig.dim = c(10,15)}
title <- expression(atop("Series of MES and Q by year"))

plots <- ggarrange(
ggplot(isere, aes(x = commondate))+
  geom_point(aes(y = q_L.s, col = "Débit, L/s"), alpha = 0.5)+
  scale_x_date(labels = function(x) format(x, "%d-%b"), date_minor_breaks = "1 month", name = "")+
  scale_color_manual(values = c("lightblue"), name = "")+
  facet_grid(rows = vars(year))+
  labs(y = "Débit, L/s", col = "")+
  theme_bw(base_size = 15)+
  theme(legend.position = "none"),

ggplot(isere, aes(x = commondate))+
  geom_point(aes(y = cmes_g.L, col = "CMES, g.L"), alpha = 0.5)+
  scale_x_date(labels = function(x) format(x, "%d-%b"), date_minor_breaks = "1 month", name = "")+
  scale_color_manual(values = c("palegreen4"), name = "")+
  facet_grid(rows = vars(year))+
  labs(y = "CMES, g/L", col = "")+
  theme_bw(base_size = 15)+
  theme(legend.position = "none")
)

annotate_figure(plots, top = text_grob(title))
```

```{r plot-year-poc}
ggplot(filter(isere, !is.na(poc_percent)), aes(x = commondate))+
  geom_point(aes(y = poc_percent, col = "POC, %"), alpha = 0.5)+
  scale_x_date(labels = function(x) format(x, "%d-%b"), date_minor_breaks = "1 month", name = "")+
  scale_color_manual(values = c("darkred"), name = "")+
  facet_grid(rows = vars(year))+
  labs(y = "POC, %", col = "")+
  theme_bw(base_size = 15)+
  theme(legend.position = "none")


```

## Isere complete years 

```{r isere-complete-years, fig.dim = c(10,15)}
complete_years <- c(2007:2014, 2016, 2019, 2020)
isere_complete <- isere %>% subset(year %in% complete_years)
```

Years to use for test of methods: `r cat(complete_years)`

```{r plot-complete-years, fig.dim = c(10,15), eval = to_eval}
title <- expression(atop("Series of DOC and Q by year"))
plots <- ggarrange(
ggplot(subset(isere_complete, year %in% complete_years), aes(x = commondate))+
  geom_point(aes(y = q_L.s, col = "Débit, L/s"), alpha = 0.5)+
  scale_x_date(labels = function(x) format(x, "%d-%b"), date_minor_breaks = "1 month", name = "")+
  scale_color_manual(values = c("lightblue"), name = "")+
  facet_grid(rows = vars(year))+
  labs(y = "Débit, L/s", col = "")+
  theme_bw(base_size = 15)+
  theme(legend.position = "none"),

ggplot(isere, aes(x = commondate))+
  geom_point(aes(y = cmes_g.L, col = "CMES, g.L"), alpha = 0.5)+
  scale_x_date(labels = function(x) format(x, "%d-%b"), date_minor_breaks = "1 month", name = "")+
  scale_color_manual(values = c("palegreen4"), name = "")+
  facet_grid(rows = vars(year))+
  labs(y = "CMES, g/L", col = "")+
  theme_bw(base_size = 15)+
  theme(legend.position = "none")
)

annotate_figure(plots, top = text_grob(title))

```

## Characteristics

```{r summary-data}
summary_isere <- merge(
isere %>% subset(!is.na(cmes_g.L)) %>% group_by(year) %>% summarise("Number of CMES observations" = n(), "CMES range, g/L" = paste(quantile(cmes_g.L, probs = c(0,0.5,1), na.rm = T), collapse = " / ")),
isere %>% subset(!is.na(poc_percent)) %>% group_by(year) %>% summarise("Number of POC observations" = n(), "POC, percent" = paste(quantile(poc_percent, probs = c(0,0.5,1), na.rm = T), collapse = " / ")), by = "year", all = T) %>%
  merge(isere %>% subset(!is.na(q_L.s)) %>% group_by(year) %>% summarise("Number of Q observations" = n(), "Q range, L/s" = paste(quantile(q_L.s, probs = c(0,0.5,1), na.rm = T), collapse = " / ")), by = "year", all = T) %>% 
  merge(isere %>% group_by(year) %>% summarise("Number of days sampled" = length(unique(as.Date(DateHeure)))), by = "year", all = T) %>%
  merge(isere %>% group_by(year) %>% summarise("Correlation CMES/log(Q)" = round(cor(cmes_g.L, log(q_L.s), use = "pairwise.complete.obs"),2)), by = "year", all = T) %>%
  rbind(c("All years", 
          dim(subset(isere, !is.na(cmes_g.L)))[1], 
          paste(quantile(isere$cmes_g.L, probs = c(0,0.5,1), na.rm = T), collapse = " / "), 
          dim(subset(isere, !is.na(poc_percent)))[1], 
          paste(quantile(isere$poc_percent, probs = c(0,0.5,1), na.rm = T), collapse = " / "), 
          dim(subset(isere, !is.na(q_L.s)))[1], 
          paste(quantile(isere$q_L.s, probs = c(0,0.5,1), na.rm = T), collapse = " / "), 
          length(unique(as.Date(isere$DateHeure))),
          round(cor(isere$cmes_g.L, log(isere$q_L.s), use = "pairwise.complete.obs" ),2)
          )) %>%
    rbind(c("Complete years", 
          dim(subset(isere_complete, !is.na(cmes_g.L)))[1], 
          paste(quantile(isere_complete$cmes_g.L, probs = c(0,0.5,1), na.rm = T), collapse = " / "), 
          dim(subset(isere_complete, !is.na(poc_percent)))[1], 
          paste(quantile(isere_complete$poc_percent, probs = c(0,0.5,1), na.rm = T), collapse = " / "), 
          dim(subset(isere_complete, !is.na(q_L.s)))[1], 
          paste(quantile(isere_complete$q_L.s, probs = c(0,0.5,1), na.rm = T), collapse = " / "), 
          length(unique(as.Date(isere_complete$DateHeure))),
          round(cor(isere_complete$cmes_g.L, log(isere_complete$q_L.s), use = "pairwise.complete.obs" ),2)
          )
          )

knitr::kable(summary_isere, caption = "Summary table of Isere data") %>% kableExtra::kable_styling()

```













```{r histograms}
ggarrange(
  ggplot(isere_complete)+geom_histogram(aes(q_L.s),fill = "lightblue")+labs(x= "Débit, L/s", y = "")+theme_bw(),
  ggplot(isere_complete)+geom_histogram(aes(cmes_g.L), fill = "palegreen4")+labs(x= "CMES, g/L", y = "")+theme_bw(),
  ggplot(isere_complete)+geom_histogram(aes(log10(q_L.s)),fill = "lightblue")+labs(x= "Débit (log10), L/s", y = "")+theme_bw(),
  ggplot(isere_complete)+geom_histogram(aes(log(cmes_g.L)), fill = "palegreen4")+labs(x= "CMES (log10), g/L", y = "")+theme_bw()
)
```

# Fit MES-POC


Objectif: construire la relation MES-POC pour pouvoir reconstruire la chronique de POC à partir de la chronique de MES. Cette relation prend la forme de $POC\% = a*MES^b + c$. Le modèle est fitté sur les données de crues dont la concentration en POC a été mesurée: **poc_isere**.

```{r poc-isere}
poc_isere <- isere %>% filter(!is.na(poc_percent) & !is.na(mes_g.L) & mes_g.L != 0) # one missing value for MES, 3 MES = 0
poc_isere[which(poc_isere$poc_percent ==0),"poc_percent"] <- 0.001
poc_isere$mes_for_fit <- poc_isere$mes_g.L 

n_obs <- nrow(poc_isere)
n_boot <- 1000
```


```{r uncertainties}
q_u <- 0.1 # dire d'expert Cédric
mes_u <- 0.5 # au pif
```


On cherche à fitter le modèle $POC \% = a *MES^{b} + aspt$. Deux fonctions R sont disponibles : *nls* et *gnls*. nls est robuste, mais gnls permet de choisir la structure de la variance. On sait que la variance diminue pour les hautes valeurs de MES (on tend vers l'asymptote). L'erreur dépend probablement de $y*\sigma^{2\delta}$.

```{r asymptot}
# find asymptotic value : arbitrarily decide that it corresponds to the median of the 10% of poc_percent corresponding to the 10% of highest MES values.
aspt_value <- poc_isere[order(poc_isere$mes_for_fit, decreasing = T),] %>% pull(poc_percent) %>% head(dim(poc_isere)[1]/10) %>% mean() 
aspt_value_sd <- poc_isere[order(poc_isere$mes_for_fit, decreasing = T),] %>% pull(poc_percent) %>% head(dim(poc_isere)[1]/10) %>% sd() 

poc_isere$aspt <- aspt_value
```

## MES (observed with POC%) and CMES (from turbidity)

```{r mes-cmes, eval = to_eval}

fit_mes <- lm(cmes_g.L~mes_g.L, data = poc_isere)
summary(fit_mes)

cmes_u <- summary(fit_mes)$coef[2,2] # standard error on cmes

ggarrange(
ggplot(poc_isere) + geom_point(aes(x=cmes_g.L, y = mes_g.L, col = name, shape = name))+
  scale_color_viridis_d()+
  scale_shape_manual(values = c(1,2,3,4,5,6,7,8,9,10,11))+
  geom_abline(slope = 1, intercept =0, col ="darkred")+
  geom_abline(intercept = coef(fit_mes)[1], slope = coef(fit_mes)[2], linetype = 2)+
  xlim(0,200)+
  theme_minimal(base_size = 15),

ggplot(poc_isere) + geom_point(aes(x=cmes_g.L, y = mes_g.L, col = name, shape = name))+
  scale_color_viridis_d()+
  scale_shape_manual(values = c(1,2,3,4,5,6,7,8,9,10,11))+
  geom_abline(slope = 1, intercept =0, col ="darkred")+
  geom_abline(intercept = coef(fit_mes)[1], slope = coef(fit_mes)[2], linetype = 2)+
  xlim(0,50)+ylim(0,50)+
  theme_minimal(base_size = 15),

ggplot(poc_isere) + geom_point(aes(x=cmes_g.L, y = mes_g.L, col = name, shape = name))+
  scale_color_viridis_d()+
  scale_shape_manual(values = c(1,2,3,4,5,6,7,8,9,10,11))+
  geom_abline(slope = 1, intercept =0, col ="darkred")+
  geom_abline(intercept = coef(fit_mes)[1], slope = coef(fit_mes)[2], linetype = 2)+
  xlim(0,10)+ylim(0,10)+
  theme_minimal(base_size = 15),

ncol = 3, common.legend = T, legend = "bottom")

```

## Log-log linear regression: get starting values


```{r lm-poc-mes}
pocfit <- lm(log(poc_percent)~log(mes_for_fit), data = select(poc_isere, c(poc_percent, mes_for_fit)))

summary(pocfit)
```


## GNLS with aspt 

### Fit GNLS model 

```{r fit-poc-mes-gnls}
library(nlme)

# fit gnls
pocfitg <- gnls(
  poc_percent ~ a*mes_for_fit^b + aspt,
  data = select(poc_isere, c(mes_for_fit, poc_percent, aspt)),
  start = list(a = coef(pocfit)[[2]], b = coef(pocfit)[[1]]), # on utilise les valeurs de pocfit comme coefficients initiaux
  weights = varPower(value = 1, form = ~ fitted(.)),
  control = gnlsControl(nlsTol = 1e-3, tolerance = 1e-4)
)

# summary 
summary(pocfitg) %>% print()

# variance parameters
theta <- as.numeric(coef(pocfitg$modelStruct$varStruct, unconstrained = F))
sigma_gnls <- pocfitg$sigma

# formula
formula_pocfitg <- paste("GNLS:", round(coef(pocfitg)[1], 3), "x MES ^", round(coef(pocfitg)[2],3), "+", round(aspt_value, 3), sep = "")

## model function 
f <- function(x, a, b, aspt){
  a * x ^ b + aspt
}
```

### GNLS extension to isere

**mes_for_fit** contient beaucoup de zéros (462553). Ils ne peuvent pas être inclus dans le modèle parce qu'il est instable avec 0^(-b). On va fitter les autres lignes et imposer POC% = 0 pour les lignes où MES = 0. 

Pour la méthode, on utilise uniquement les années où les chroniques de débit sont complètes... de 2009 à 2014. 

```{r constant-numbers}
# prepare dataframe
isere_gnls <- isere_complete
isere_gnls$mes_for_fit <- isere_gnls$cmes_g.L
with(isere_gnls, sum(mes_for_fit == 0 | is.na(mes_for_fit), na.rm = T)) # 141

na_lines <- which(is.na(isere_gnls$mes_for_fit)) # 0
zero_lines <- which(isere_gnls$mes_for_fit == 0)
fit_lines <- which(isere_gnls$mes_for_fit != 0 & !is.na(isere_gnls$mes_for_fit))

isere_nas_gnls <- isere_gnls[fit_lines, ]
isere_nas_gnls$aspt <- aspt_value # from nls fitting

# predict POC pour mes > 0
poc_fitted <- predict(pocfitg, newdata = isere_nas_gnls, na.action = na.pass)
isere_gnls$poc_fitted <- NA
isere_gnls[fit_lines, ]$poc_fitted <- poc_fitted
isere_gnls[zero_lines, ]$poc_fitted <- 0


ggplot(isere_gnls)+geom_point(aes(x=mes_for_fit, y = poc_fitted))+
  labs(y = "POC %, fitted", x = "MES, g/L")+theme_bw()
```

### GNLS bootstrap

```{r intervalles-de-confiance-bootstrap}

coefs_boot <- matrix(NA, nrow = n_boot, ncol = 2, dimnames = list(NULL, c("a","b")))
                     

for(i in seq_len(n_boot)){
  
  idx_boot <- sample(n_obs, replace = T)
  df_boot <- poc_isere[idx_boot, c("mes_for_fit","poc_percent","aspt")]
  
  tryCatch(
    {fit_init <- nls(
      poc_percent ~ a * mes_for_fit^b + aspt,
      data = df_boot,
      start = coef(pocfitg))
      # fit init is necessary to find the correct starting values for gnls. Otherwise, too much convergence result in extreme values in a and b

      pocfit_bg <- gnls(
      poc_percent~a*mes_for_fit^b+aspt,
      data = df_boot,
      start = coef(fit_init),
      weights = varPower(form = ~fitted(.)),
      control = gnlsControl(nlsTol = 1e-3, tolerance = 1e-4, maxIter = 200))
      
      coefs_boot[i,] <- coef(pocfit_bg)
      }, 
    error = function(e) NULL) 
}

# removes NA
coefs_boot <- na.omit(coefs_boot)
apply(coefs_boot, 2, quantile, probs = c(0.025, 0.975)) %>% knitr::kable() #ic coef
ggplot(as.data.frame(coefs_boot))+
  geom_point(aes(x = a, y = b))+
  theme_minimal(base_size = 15)+
  theme(legend.position = "none")

# adds uncertainty around aspt
coefs_boot <- cbind(coefs_boot, "aspt" = rnorm(length(coefs_boot)/2, mean = aspt_value, sd = aspt_value_sd))

# compute POC
fitted_boot <- apply(coefs_boot, 1, function(p){p["a"] * poc_isere$mes_for_fit^p["b"] + p["aspt"]}) # MC worlds in columns
fitted_boot_ic <- apply(fitted_boot, 1, quantile, 
                 probs = c(0.025, 0.5, 0.975), na.rm = TRUE) # prediction intervals
fitted_boot_mean <- apply(fitted_boot, 1, mean) # meet bottstrapped valur

# intergrates in poc_isere
poc_isere_boot_gnls <- poc_isere %>% mutate(poc_fitted = fitted_boot_mean, upr = fitted_boot_ic[3, ], lwr = fitted_boot_ic[1,])

ggplot(poc_isere_boot_gnls)+
  geom_point(aes(x=mes_for_fit, y = poc_percent, col = "measured", shape = "measured"))+ 
  geom_point(aes(x=mes_for_fit, y = poc_fitted, col = "fitted", shape = "fitted"))+ 
  geom_ribbon(aes(x = mes_for_fit, ymin = lwr, ymax = upr), fill = "gray80", alpha = 0.5)+
  geom_abline(slope = 0, intercept = aspt_value, col = "darkred")+
  annotate(geom = "label", label = formula_pocfitg, x = Inf, y = Inf, hjust = 1.1, vjust = 1.1)+
  scale_color_manual(values = c("darkblue", "lightblue"))+
  labs(x = "MES, mg/L", y = "POC, %", colour = "", shape = "", title = "POC% measured and fitted vs MES measured",subtitle = "Confidence interval in grey")+
  theme_minimal(base_size = 15)

ggplot(poc_isere_boot_gnls, aes(x=poc_percent))+
  geom_point(aes(y=poc_fitted), col = "darkblue")+ 
  geom_errorbar(aes(ymin = lwr, ymax = upr), fill = "gray80", alpha = 0.5)+
  geom_abline(slope = 1, intercept = 0, col = "darkred")+
  annotate(geom = "label", label = formula_pocfitg, x = Inf, y = Inf, hjust = 1.1, vjust = 1.1)+
  labs(x = "POC measured", y = "POC fitted", colour = "", shape = "", title = "POC fitted vs measured",subtitle = "Confidence interval in grey")+
  theme_minimal(base_size = 15)
```




```{r pred-isere-gnls, cache.lazy = F}
nrow_boot <- nrow(coefs_boot)
nrow_isere_gnls <- nrow(isere_gnls)


# MES matrix
mes_meas <- matrix(isere_gnls$mes_for_fit, nrow = nrow_boot, ncol = nrow_isere_gnls, byrow = T) # repeats nrow_boot times the vector isere_gnls$q_m3.s
mes_noise <- matrix(rnorm(nrow_boot*nrow_isere_gnls, mean = 0, sd = mes_u), nrow = nrow_boot, ncol = nrow_isere_gnls) # 
mes_mat <- mes_meas * (1 + mes_noise) # final value of q, with noise. 


# Prediction matrix, no model noise
mu_gnls <- f(mes_mat, coefs_boot[,"a"], coefs_boot[,"b"], coefs_boot[,"aspt"])

# Prediction matrix, with noise
noise_mat_gnls <- matrix(NA_real_, nrow = nrow_boot, ncol = nrow_isere_gnls)
sigma_mat_gnls <- sigma_gnls * abs(mu_gnls)^theta # variance depends on predicted value

noise_mat_gnls <- matrix(rnorm(nrow_boot*nrow_isere_gnls, mean = 0, sd = 1), nrow = nrow_boot, ncol = nrow_isere_gnls)
noise_mat_gnls <- noise_mat_gnls*sigma_mat_gnls

pred_gnls <- mu_gnls + noise_mat_gnls

mes_mat_zeros <- which(mes_mat == 0)
pred_gnls[mes_mat_zeros] <- 0
pred_gnls <- pmin(pmax(pred_gnls, 0), 100) # clampe pred_nls pour éviter les intervalles de prédiction en dessous de zéro et au dessus de 100 (no case)

# Prediction interval 
pi <- t(apply(pred_gnls, 2, quantile, probs = c(0.025, 0.975), na.rm = T))
colnames(pi) <- c("lower", "upper")

# Mean bootstrap value
boot_pred_gnls <- colMeans(pred_gnls, na.rm = T)

## insert in isere_gnls
isere_gnls <- isere_gnls %>% mutate(poc_boot_pred = boot_pred_gnls,
                          poc_pred_lower = pi[,1],
                          poc_pred_upper = pi[,2])

# variances
isere_gnls$poc_var_mean <- apply(mu_gnls, 2, var, na.rm = T) # variance of fit parameters + MES 
isere_gnls$poc_var_tot <- apply(pred_gnls, 2, var, na.rm = T) # total variance per prediction, for prediction total uncertainty

# plot
ggplot(isere_gnls, aes(x = mes_for_fit))+
  geom_line(aes(y = poc_pred_lower, ymax = poc_pred_upper), col = "gray50")+
  geom_line(aes(y = poc_pred_upper), col = "gray50")+
  geom_point(aes(y = poc_percent, col = "measured"), alpha = 0.5, size = 0.5)+
  geom_point(aes(y = poc_fitted, col = "fitted with all events"), size = 2)+
  geom_point(aes(y = poc_boot_pred, col ="poc_boot_pred"), alpha = 0.5, size = 1)+
  scale_color_manual(values = c("darkblue","gray50","lightblue"))+
  geom_abline(slope = 0, intercept = aspt_value, col = "darkred")+
  annotate(geom = "label", label = formula_pocfitg, x = Inf, y = Inf, hjust = 1.1, vjust = 1.1)+
  labs(x = "MES, mg/L", y = "POC, %", colour = "", shape = "", title = "POC predicted from MES",subtitle = "Prediction interval in grey")+
  theme_minimal(base_size = 15)+
  theme(legend.position = "bottom")

# plot variance
ggplot(isere_gnls, aes(x = mes_for_fit))+
  geom_line(aes(y = poc_var_mean, col = "model variance"))+
  geom_line(aes(y = poc_var_tot, col = "total variance (includes noise)"))+
  scale_color_manual(values = c("lightblue", "darkblue"))+
  scale_x_continuous(trans = "log", breaks = c(0.01,0.1,1,10,50))+
  labs(x = "MES, g/L", y = "variance")+
  theme_minimal(base_size = 15)
    
```




# Test of methods for estimating fluxes when data is missing



```{r switch-names}
isere_complete <- isere_gnls
```

```{r ref-isere, eval = to_eval}
ref_isere <- isere_complete%>% group_by(year) %>% summarise(annual_load = sum(poc_fitted*1e-2*cmes_g.L*q_L.s*period, na.rm = T)*1e-6, sum_q = sum(q_L.s, na.rm = T), mean_q = mean(q_L.s, na.rm = T), slq = cov(poc_fitted*1e-2*cmes_g.L*q_L.s*period, q_L.s, use = "pairwise.complete.obs"), n_obs = n()) 

```




## Minimize bias on average flow, data randomly missing

```{r ref-load-random-load, cache.lazy = F, eval = to_eval}
set.seed(1806)

# Fonction d'échantillonnage par bloc
sample_block <- function(df, frac) {
  n <- nrow(df)
  block_size <- round(n * frac)
  start <- sample(1:n, 1)
  indices <- ((start - 1 + 0:(block_size - 1)) %% n) + 1
  return(df[indices, ])
}

# Génération de toutes les listes en une seule fois
fracs <- seq(0.1, 1, by = 0.1)

list_random <- lapply(fracs, function(frac) {
  lapply(1:100, function(i) {
    isere_complete %>%
      group_by(year) %>%
      group_modify(~ sample_block(.x, frac))
  })
}) %>% setNames(paste0("p", fracs * 100))

```

### Verhoff ratio 1980


Known to be biaised. Compute yearly flux by:

* Randomly sampling 10 to 90% of each year, 1000 times
* Calculate annual load with ratio method for each year
* Compare with reference load and estimate average bias

```{r test-verhoff, eval = to_eval}
list_verhoff <- function(list_df){
  
list_load <- lapply(list_df,function(i) {i %>% group_by(year) %>% summarise(load.s = sum(poc_fitted*1e-2*cmes_g.L*q_L.s, na.rm = T)*1e-6, sum_q = sum(q_L.s, na.rm = T), mean_q = mean(q_L.s, na.rm = T))}) # génère une liste de dataframes
load_verhoff <- lapply(list_load, function(i) {(i$load.s/i$sum_q*ref_isere$mean_q[match(i$year, ref_isere$year)]*60*60*24*365)}) %>% do.call(what = cbind) %>% rowMeans #Retourne un vecteur avec une valeur de flux par année
bias_verhoff <- lapply(list_load, function(i) {abs(((i$load.s/i$sum_q*ref_isere$mean_q[match(i$year, ref_isere$year)]*60*60*24*365)-ref_isere$annual_load[match(i$year, ref_isere$year)])/ref_isere$annual_load[match(i$year, ref_isere$year)]*100)}) #Retourne une liste de vecteurs avec les 1000 biais par année, en valeur absolue. 
mean_bias_verhoff <- as.data.frame(do.call(cbind,bias_verhoff)) %>% rowMeans #Calcule le biais moyen absolu par année    
  
return(list(load_verhoff = load_verhoff,   mean_bias_verhoff = mean_bias_verhoff))
}  
  
  
results_verhoff <- lapply(list_random, list_verhoff)
results_verhoff_listdf <- lapply(results_verhoff, as.data.frame) %>% lapply(cbind, year = complete_years)
results_verhoff_df <- bind_rows(results_verhoff_listdf, .id = "percent")


ggplot(results_verhoff_df,aes(x=year))+
  geom_line(aes(y = load_verhoff, group = percent, col = percent))+
  geom_line(data = ref_isere, aes(y=annual_load), size = 1)+
  scale_color_viridis_d(direction = -1)+
  labs(x= "Year", y = "Annual load, tons", col = "% of randomly sampled data",title = "Average DOC load by year depending on percentage of data included", subtitle = "Reference annual load in black")+
  scale_x_continuous(breaks = complete_years, minor_breaks = NULL)+
  theme_minimal()+
  theme(legend.position = "bottom", axis.text.x = element_text(angle = 45))

ggplot()+
  geom_line(data = ref_isere, aes(x = year, y=mean_q*1e-4), size = 1)+
  geom_line(data = results_verhoff_df, aes(x=year, y=mean_bias_verhoff, group = percent, col = percent))+
  scale_color_viridis_d(direction = -1)+
  labs(x= "Year", y = "Average absolute bias,%", col = "% of randomly \n sampled data", title = "Average absolute bias by year depending on percentage of data included", subtitle = "Average annual discharge in black")+
  scale_x_continuous(breaks = complete_years, minor_breaks = NULL)+
  scale_y_continuous(sec.axis = sec_axis(~.*1e4, name = "Average annual discharge, L/s"))+
  theme_minimal()+
  theme(legend.position = "bottom", axis.text.x = element_text(angle = 45))



```

### Beales ratio

```{r test-beales, eval = to_eval}
list_beales <- function(list_df){

  
    
list_load <- lapply(list_df,function(i) {i %>% group_by(year) %>% summarise(load.s = sum(poc_fitted*1e-2*cmes_g.L*q_L.s, na.rm = T)*1e-6, sum_q = sum(q_L.s, na.rm = T), mean_q = mean(q_L.s, na.rm = T), sqq = var(q_L.s, na.rm = T))}) # génère une liste de dataframes
load_beales <- lapply(list_load, function(i) {
  i$load.s/i$sum_q*ref_isere$mean_q[match(i$year, ref_isere$year)]* 60*60*24*365 * 
  ((1+(1/length(i$load.s-1/ref_isere$n_obs[match(i$year, ref_isere$year)])*ref_isere$slq[match(i$year, ref_isere$year)]/(i$load.s*ref_isere$mean_q[match(i$year, ref_isere$year)])))/
    1+ 1/length(i$load.s-1/ref_isere$n_obs[match(i$year, ref_isere$year)])*i$sqq/sqrt(ref_isere$mean_q[match(i$year, ref_isere$year)])
     )}) %>% 
  do.call(what = cbind) %>% rowMeans(na.rm = T) #Retourne un vecteur avec une valeur de flux par année
bias_beales <- lapply(list_load, function(i) {abs((load_beales-ref_isere$annual_load[match(i$year, ref_isere$year)])/ref_isere$annual_load[match(i$year, ref_isere$year)]*100)}) #Retourne une liste de vecteurs avec les 1000 biais par année, en valeur absolue. 
mean_bias_beales <- as.data.frame(do.call(cbind,bias_beales)) %>% rowMeans #Calcule le biais moyen absolu par année    
  
return(list(load_beales = load_beales,   mean_bias_beales = mean_bias_beales))
}  
  
  
results_beales <- lapply(list_random, list_beales)
results_beales_listdf <- lapply(results_beales, as.data.frame) %>% lapply(cbind, year = complete_years)
results_beales_df <- bind_rows(results_beales_listdf, .id = "percent")


ggplot(results_beales_df,aes(x=year))+geom_line(data = ref_isere, aes(y=annual_load), size = 1)+
  geom_line(aes(y = load_beales, group = percent, col = percent))+
  scale_color_viridis_d(direction = -1)+
  labs(x= "Year", y = "Annual load, tons", col = "% of randomly sampled data",title = "Average DOC load by year depending on percentage of data included", subtitle = "Reference annual load in black")+
  scale_x_continuous(breaks = complete_years, minor_breaks = NULL)+
  theme_minimal()+
  theme(legend.position = "bottom", axis.text.x = element_text(angle = 45))

ggplot()+
  geom_line(data = ref_isere, aes(x = year, y=mean_q/3), size = 1)+
  geom_line(data = results_beales_df, aes(x=year, y=mean_bias_beales, group = percent, col = percent))+
  scale_color_viridis_d(direction = -1)+
  labs(x= "Year", y = "Average absolute bias,%", col = "% of randomly \n sampled data", title = "Average absolute bias by year depending on percentage of data included", subtitle = "Average annual discharge in black")+
  scale_x_continuous(breaks = complete_years, minor_breaks = NULL)+
  scale_y_continuous(sec.axis = sec_axis(~.*3, name = "Average annual discharge, L/s"))+
  theme_minimal()+
  theme(legend.position = "bottom", axis.text.x = element_text(angle = 45))

```


### Camille's ratio

Based on the observation that sum(Li)/sum(Qi) = sum(La)/sum(Qa)

Bias = absolute bias

```{r test-camille, eval = to_eval}
list_camille <- function(list_df){
  
list_load <- lapply(list_df,function(i) {i %>% group_by(year) %>% summarise(load = sum(poc_fitted*1e-2*cmes_g.L*q_L.s*period, na.rm = T)*1e-6, sum_q = sum(q_L.s, na.rm = T), mean_q = mean(q_L.s, na.rm = T))}) # génère une liste de dataframes
load_camille <- lapply(list_load, function(i) {i$load/i$sum_q*ref_isere$sum_q[match(i$year, ref_isere$year)]}) %>% do.call(what = cbind) %>% rowMeans #Retourne un vecteur avec une valeur de flux par année
bias_camille <- lapply(list_load, function(i) {abs(((i$load/i$sum_q*ref_isere$sum_q[match(i$year, ref_isere$year[match(i$year, ref_isere$year)])])-ref_isere$annual_load[match(i$year, ref_isere$year)])/ref_isere$annual_load[match(i$year, ref_isere$year)]*100)}) #Retourne une liste de vecteurs avec les 1000 biais par année, en valeur absolue. 
mean_bias_camille <- as.data.frame(do.call(cbind,bias_camille)) %>% rowMeans #Calcule le biais moyen absolu par année    
  
return(list(load_camille = load_camille,   mean_bias_camille = mean_bias_camille))
}  
  
  
results_camille <- lapply(list_random, list_camille)
results_camille_listdf <- lapply(results_camille, as.data.frame) %>% lapply(cbind, year = complete_years)
results_camille_df <- bind_rows(results_camille_listdf, .id = "percent")


ggplot(results_camille_df,aes(x=year))+
  geom_line(aes(y = load_camille, group = percent, col = percent))+
  geom_line(data = ref_isere, aes(y=annual_load), size = 1)+
  scale_color_viridis_d(direction = -1)+
  labs(x= "Year", y = "Annual load, tons", col = "% of randomly sampled data",title = "Average DOC load by year depending on percentage of data included", subtitle = "Reference annual load in black")+
  scale_x_continuous(breaks = complete_years, minor_breaks = NULL)+
  theme_minimal()+
  theme(legend.position = "bottom", axis.text.x = element_text(angle = 45))


ggplot()+
  geom_line(data = ref_isere, aes(x = year, y=mean_q*1e-4), size = 1)+
  geom_line(data = results_camille_df, aes(x=year, y=mean_bias_camille, group = percent, col = percent))+
  scale_color_viridis_d(direction = -1)+
  labs(x= "Year", y = "Average absolute bias,%", col = "% of randomly \n sampled data", title = "Average absolute bias by year depending on percentage of data included", subtitle = "Average annual discharge in black")+
  scale_x_continuous(breaks = complete_years, minor_breaks = NULL)+
  scale_y_continuous(sec.axis = sec_axis(~.*1e4, name = "Average annual discharge, L/s"))+
  theme_minimal()+
  theme(legend.position = "bottom", axis.text.x = element_text(angle = 45))
```


## Minimize bias on average flow, data missing by block




```{r ref-load-block, cache.lazy = F, eval = to_eval}
set.seed(2606)


sample_block <- function(df, frac) {
  n <- nrow(df)
  block_size <- round(n * frac)
  
  # Tirage aléatoire du point de départ (avec retour au début si le bloc dépasse la fin)
  start <- sample(1:n, 1)
  indices <- ((start - 1 + 0:(block_size - 1)) %% n) + 1
  
  return(df[indices, ])
}

# Génération des 1000 tirages par bloc pour chaque pourcentage
fracs <- c(0.1, 0.2, 0.3, 0.4, 0.5, 0.6, 0.7, 0.8, 0.9, 1.0)

list_random <- lapply(fracs, function(frac) {
  lapply(1:100, function(i) {
    isere_complete %>%
      group_by(year) %>%
      group_modify(~ sample_block(.x, frac)) 
  })
}) %>% setNames(paste0("p", fracs * 100))


```

### Verhoff ratio 1980


Known to be biaised. Compute yearly flux by:

* Randomly sampling 10 to 90% of each year, 1000 times
* Calculate annual load with ratio method for each year
* Compare with reference load and estimate average bias

```{r test-verhoff-block, eval = to_eval}
list_verhoff <- function(list_df){
  
list_load <- lapply(list_df,function(i) {i %>% group_by(year) %>% summarise(load = sum(poc_fitted*1e-2*cmes_g.L*q_L.s, na.rm = T)*1e-6, sum_q = sum(q_L.s, na.rm = T), mean_q = mean(q_L.s, na.rm = T))}) # génère une liste de dataframes
load_verhoff <- lapply(list_load, function(i) {(i$load/i$sum_q*ref_isere$mean_q[match(i$year, ref_isere$year)]*24*365)}) %>% do.call(what = cbind) %>% rowMeans #Retourne un vecteur avec une valeur de flux par année
bias_verhoff <- lapply(list_load, function(i) {abs(((i$load/i$sum_q*ref_isere$mean_q[match(i$year, ref_isere$year)]*24*365)-ref_isere$annual_load[match(i$year, ref_isere$year)])/ref_isere$annual_load[match(i$year, ref_isere$year)]*100)}) #Retourne une liste de vecteurs avec les 1000 biais par année, en valeur absolue. 
mean_bias_verhoff <- as.data.frame(do.call(cbind,bias_verhoff)) %>% rowMeans #Calcule le biais moyen absolu par année    
  
return(list(load_verhoff = load_verhoff,   mean_bias_verhoff = mean_bias_verhoff))
}  
  
  
results_verhoff <- lapply(list_random, list_verhoff)
results_verhoff_listdf <- lapply(results_verhoff, as.data.frame) %>% lapply(cbind, year = complete_years)
results_verhoff_df <- bind_rows(results_verhoff_listdf, .id = "percent")


ggplot(results_verhoff_df,aes(x=year))+geom_line(data = ref_isere, aes(y=annual_load), size = 1)+
  geom_line(aes(y = load_verhoff, group = percent, col = percent))+
  scale_color_viridis_d(direction = -1)+
  labs(x= "Year", y = "Annual load, tons", col = "% of randomly sampled data",title = "Average DOC load by year depending on percentage of data included", subtitle = "Reference annual load in black")+
  scale_x_continuous(breaks = complete_years, minor_breaks = NULL)+
  theme_minimal()+
  theme(legend.position = "bottom", axis.text.x = element_text(angle = 45))

ggplot()+
  geom_line(data = ref_isere, aes(x = year, y=mean_q/4), size = 1)+
  geom_line(data = results_verhoff_df, aes(x=year, y=mean_bias_verhoff, group = percent, col = percent))+
  scale_color_viridis_d(direction = -1)+
  labs(x= "Year", y = "Average absolute bias,%", col = "% of randomly \n sampled data", title = "Average absolute bias by year depending on percentage of data included", subtitle = "Average annual discharge in black")+
  scale_x_continuous(breaks = complete_years, minor_breaks = NULL)+
  scale_y_continuous(sec.axis = sec_axis(~.*4, name = "Average annual discharge, L/s"))+
  theme_minimal()+
  theme(legend.position = "bottom", axis.text.x = element_text(angle = 45))


```

### Beales ratio

```{r test-beales-block, eval = to_eval}
list_beales <- function(list_df){

  
    
list_load <- lapply(list_df,function(i) {i %>% group_by(year) %>% summarise(load = sum(poc_fitted*1e-2*cmes_g.L*q_L.s, na.rm = T)*1e-6, sum_q = sum(q_L.s, na.rm = T), mean_q = mean(q_L.s, na.rm = T), sqq = var(q_L.s, na.rm = T))}) # génère une liste de dataframes
load_beales <- lapply(list_load, function(i) {
  i$load/i$sum_q*ref_isere$mean_q[match(i$year, ref_isere$year)]* 60*60*24*365 * 
  ((1+(1/length(i$load-1/ref_isere$n_obs[match(i$year, ref_isere$year)])*ref_isere$slq[match(i$year, ref_isere$year)]/(i$load*ref_isere$mean_q[match(i$year, ref_isere$year)])))/
    1+ 1/length(i$load-1/ref_isere$n_obs[match(i$year, ref_isere$year)])*i$sqq/sqrt(ref_isere$mean_q[match(i$year, ref_isere$year)])
     )}) %>% 
  do.call(what = cbind) %>% rowMeans(na.rm = T) #Retourne un vecteur avec une valeur de flux par année
bias_beales <- lapply(list_load, function(i) {abs((load_beales-ref_isere$annual_load[match(i$year, ref_isere$year)])/ref_isere$annual_load[match(i$year, ref_isere$year)]*100)}) #Retourne une liste de vecteurs avec les 1000 biais par année, en valeur absolue. 
mean_bias_beales <- as.data.frame(do.call(cbind,bias_beales)) %>% rowMeans #Calcule le biais moyen absolu par année    
  
return(list(load_beales = load_beales,   mean_bias_beales = mean_bias_beales))
}  
  
  
results_beales <- lapply(list_random, list_beales)
results_beales_listdf <- lapply(results_beales, as.data.frame) %>% lapply(cbind, year = complete_years)
results_beales_df <- bind_rows(results_beales_listdf, .id = "percent")


ggplot(results_beales_df,aes(x=year))+geom_line(data = ref_isere, aes(y=annual_load), size = 1)+
  geom_line(aes(y = load_beales, group = percent, col = percent))+
  scale_color_viridis_d(direction = -1)+
  labs(x= "Year", y = "Annual load, tons", col = "% of randomly sampled data",title = "Average DOC load by year depending on percentage of data included", subtitle = "Reference annual load in black")+
  scale_x_continuous(breaks = complete_years, minor_breaks = NULL)+
  theme_minimal()+
  theme(legend.position = "bottom", axis.text.x = element_text(angle = 45))

ggplot()+
  geom_line(data = ref_isere, aes(x = year, y=mean_q/3), size = 1)+
  geom_line(data = results_beales_df, aes(x=year, y=mean_bias_beales, group = percent, col = percent))+
  scale_color_viridis_d(direction = -1)+
  labs(x= "Year", y = "Average absolute bias,%", col = "% of randomly \n sampled data", title = "Average absolute bias by year depending on percentage of data included", subtitle = "Average annual discharge in black")+
  scale_x_continuous(breaks = complete_years, minor_breaks = NULL)+
  scale_y_continuous(sec.axis = sec_axis(~.*3, name = "Average annual discharge, L/s"))+
  theme_minimal()+
  theme(legend.position = "bottom", axis.text.x = element_text(angle = 45))


```



### Camille's ratio

Based on the observation that sum(Li)/sum(Qi) = sum(La)/sum(Qa)

Bias = absolute bias

```{r test-camille-block, eval = to_eval}
list_camille <- function(list_df){
  
list_load <- lapply(list_df,function(i) {i %>% group_by(year) %>% summarise(load = sum(poc_fitted*1e-2*cmes_g.L*q_L.s*period, na.rm = T)*1e-6, sum_q = sum(q_L.s, na.rm = T), mean_q = mean(q_L.s, na.rm = T))}) # génère une liste de dataframes
load_camille <- lapply(list_load, function(i) {i$load/i$sum_q*ref_isere$sum_q[match(i$year, ref_isere$year)]}) %>% do.call(what = cbind) %>% rowMeans #Retourne un vecteur avec une valeur de flux par année
bias_camille <- lapply(list_load, function(i) {abs(((i$load/i$sum_q*ref_isere$sum_q[match(i$year, ref_isere$year[match(i$year, ref_isere$year)])])-ref_isere$annual_load[match(i$year, ref_isere$year)])/ref_isere$annual_load[match(i$year, ref_isere$year)]*100)}) #Retourne une liste de vecteurs avec les 1000 biais par année, en valeur absolue. 
mean_bias_camille <- as.data.frame(do.call(cbind,bias_camille)) %>% rowMeans #Calcule le biais moyen absolu par année    
  
return(list(load_camille = load_camille,   mean_bias_camille = mean_bias_camille))
}  
  
  
results_camille <- lapply(list_random, list_camille)
results_camille_listdf <- lapply(results_camille, as.data.frame) %>% lapply(cbind, year = complete_years)
results_camille_df <- bind_rows(results_camille_listdf, .id = "percent")


ggplot(results_camille_df,aes(x=year))+geom_line(data = ref_isere, aes(y=annual_load), size = 1)+
  geom_line(aes(y = load_camille, group = percent, col = percent))+
  scale_color_viridis_d(direction = -1)+
  labs(x= "Year", y = "Annual load, tons", col = "% of randomly sampled data",title = "Average DOC load by year depending on percentage of data included", subtitle = "Reference annual load in black")+
  scale_x_continuous(breaks = complete_years, minor_breaks = NULL)+
  theme_minimal()+
  theme(legend.position = "bottom", axis.text.x = element_text(angle = 45))


ggplot()+
  geom_line(data = ref_isere, aes(x = year, y=mean_q/6), size = 1)+
  geom_line(data = results_camille_df, aes(x=year, y=mean_bias_camille, group = percent, col = percent))+
  scale_color_viridis_d(direction = -1)+
  labs(x= "Year", y = "Average absolute bias,%", col = "% of randomly \n sampled data", title = "Average absolute bias by year depending on percentage of data included", subtitle = "Average annual discharge in black")+
  scale_x_continuous(breaks = complete_years, minor_breaks = NULL)+
  scale_y_continuous(sec.axis = sec_axis(~.*6, name = "Average annual discharge, L/s"))+
  theme_minimal()+
  theme(legend.position = "bottom", axis.text.x = element_text(angle = 45))
```


## Bias with less frequent sampling (only plain sum)

### Random value picked within interval 

```{r list-aggregated-df, cache.lazy = F, eval = to_eval}
library(data.table)
setDT(isere_complete)
isere_complete[, valid := !is.na(cmes_g.L) & !is.na(q_L.s)]

# numéro de bloc: fonction pour ajouter un numéro de bloc au data table
add_block <- function(dt, n_hours){
  dt <- copy(dt)
  dt[,block := as.integer(difftime(DateHeure, min(DateHeure), units = "hours")) %/% n_hours, by = year]
  dt
}

# tirage: fonction pour faire un tirage aléatoire sur un datatable qui a déjà des blocs
sample_dt <- function(dt)
  {
  all_blocks <- unique(dt[, .(year,block)]) # il y a environ 5000 blocs par an
  
  # Tirage vectorisé : un index aléatoire par groupe, uniquement parmi les lignes valides
  chosen_idx <- dt[valid == TRUE, .I[sample(.N, 1)], by = .(year, block)]$V1
  chosen <- dt[chosen_idx]
  
    # Blocs sans AUCUNE ligne valide -> on leur ajoute une ligne "NA"
  empty_blocks <- fsetdiff(all_blocks, unique(chosen[, .(year, block)]))
  
  if (nrow(empty_blocks) > 0) {
    placeholder <- dt[empty_blocks, on = .(year, block), mult = "first"]
    na_cols <- setdiff(names(placeholder), c("year", "block"))
    placeholder[, (na_cols) := lapply(.SD, function(x) NA), .SDcols = na_cols]
    chosen <- rbindlist(list(chosen, placeholder), use.names = TRUE)
  }
  
  chosen[order(year, block)][, c("block", "valid") := NULL]
}
  

set.seed(2007)
n_hours_vec <- c(1,2,4,8,12,24,48)


list_aggregated <- lapply(n_hours_vec, function(n_hours) {
  dt_bloc <- add_block(isere_complete, n_hours)
  replicate(100, {
    sample_dt(dt_bloc)[,periodh := n_hours][]
    }, simplify = F)
}) %>% setNames(paste0("h", n_hours_vec))
```

```{r annual-load-aggregated, eval = to_eval}
list_agg_sum <- function(list_df){
  
list_load <- lapply(list_df, function(i) 
  {i %>% group_by(year) %>% summarise(load = sum(poc_fitted*1e-2*cmes_g.L*q_L.s*periodh*60*60, na.rm = T)*1e-6, 
              sum_q = sum(q_L.s, na.rm = T), 
              mean_q = mean(q_L.s, na.rm = T), 
              slq = cov(poc_fitted*1e-2*cmes_g.L*q_L.s*periodh*60*60, q_L.s, use = "pairwise.complete.obs"))}) # génère une liste de dataframes

load_aggregated <- as.data.frame(do.call(cbind,list_load)) %>% rowMeans(na.rm = T) #Calcule le load moyen par année  

bias_aggregated <- lapply(list_load, function(i) 
  {abs(
    (i$load-ref_isere$annual_load[match(i$year, ref_isere$year)])/
      ref_isere$annual_load[match(i$year, ref_isere$year)]*100)}) #Retourne une liste de vecteurs avec les 100 biais par année, en valeur absolue. 

mean_bias_aggregated <- as.data.frame(do.call(cbind,bias_aggregated)) %>% rowMeans #Calcule le biais moyen absolu par année    
  
return(list(load_aggregated = load_aggregated, mean_bias_aggregated = mean_bias_aggregated))

}  
  
results_aggregated <- lapply(list_aggregated, list_agg_sum)
results_aggregated_listdf <- lapply(results_aggregated, as.data.frame) %>% lapply(cbind, year = complete_years)
results_aggregated_df <- bind_rows(results_aggregated_listdf, .id = "nb_hours")

results_aggregated_df$nb_hours <- factor(results_aggregated_df$nb_hours, levels = c("h1","h2","h4","h8","h12","h24","h48"))

ggplot(results_aggregated_df,aes(x=year))+geom_line(data = ref_isere, aes(y=annual_load), size = 1)+
  #geom_ribbon(aes(ymin = load_min, ymax = load_max, fill = nb_hours), alpha = 0.5)+
  geom_line(aes(y = load_aggregated, group = nb_hours, col = nb_hours))+
  scale_color_viridis_d(direction = -1)+
  labs(x= "Year", y = "Annual load, tons", col = "Nb days aggregated",title = "Average POC load by year depending on sampling frequency", subtitle = "Reference annual load in black")+
  scale_x_continuous(breaks = complete_years, minor_breaks = NULL)+
  theme_minimal()+
  theme(legend.position = "bottom", axis.text.x = element_text(angle = 45))

ggplot()+
 # geom_line(data = ref_isere, aes(x = year, y=annual_load*5e-10), size = 1)+
  geom_line(data = results_aggregated_df, aes(x=year, y=mean_bias_aggregated, group = nb_hours, col = nb_hours))+
  scale_color_viridis_d(direction = -1)+
  labs(x= "Year", y = "Average absolute bias,%", col = "Nb days aggregated", title = "Average absolute bias by year depending on sampling frequency", subtitle = "Average annual discharge in black")+
  scale_x_continuous(breaks = complete_years, minor_breaks = NULL)+
 # scale_y_continuous(sec.axis = sec_axis(~.*5e10, name = "Average annual load, tons"))+
  theme_minimal()+
  theme(legend.position = "bottom", axis.text.x = element_text(angle = 45))


```

### Mean value within interval 

TO DO













# Reference annual and interannual fluxes 

```{r uncertainties-annual-flux}
nyears <- length(complete_years)

q_u <- 0.1

nobs <- dim(isere_complete)[1]
nrep <- 1000
```

## Total flux

```{r annual-flux-reference, cache.lazy = F}
# create matrix of q
q_meas <- matrix(isere_complete$q_m3.s, nrow = nrow_boot, ncol = nobs, byrow = T) # repeats nrow_boot times the vector isere_gnls$q_m3.s
q_noise <- matrix(rnorm(nrow_boot*nobs, mean = 0, sd = q_u), nrow = nrow_boot, ncol = nobs) # creates a noise in percent (proportion), between 0 and 10%
q_mat <- q_meas * (1 + q_noise) # final value of q, with noise

# period matrix
period_mat <- matrix(isere_complete$period, nrow = nrep, ncol = nobs, byrow = T) # in seconds


# Instant flux matrix
flux_ton.s_mat <- pred_gnls*1e-2*mes_mat*1e-6*q_mat*1e3 #pred_gnls * mes_mat : poc in g/L converted to ton/L; q_mat converted from m3/s to L/s --> flux en ton / s
flux_ton_mat <- pred_gnls*1e-2*mes_mat*1e-6*q_mat*1e3*60*30 #pred_gnls * mes_mat : poc in g/L converted to ton/L; q_mat converted from m3/s to L/s. Period measured: 30 min. 


# Get index for the columns corresponding to the same year
index_years <- lapply(unique(isere_complete$year), function(y){which(isere_complete$year == y)}) # list of indices corresponding to each year

# Annual flux
annual_flux_ton.y <- lapply(index_years, function(idx){apply(flux_ton_mat[,idx], 1, sum, na.rm = T)}) %>% do.call("cbind", .) # sum of fluxes per year, for each iteration of the bootstrap. Result is a matrix with nrow_boot rows and 19 columns (1 per year)
annual_flux_pi <- apply(annual_flux_ton.y, 2, quantile, probs = c(0.025, 0.5, 0.975), na.rm = T) # prediction interval for annual fluxes, per year. 3 lignes, 19 columns
annual_flux_mean <- colMeans(annual_flux_ton.y, na.rm = T) # mean annual flux per year. 1 vector
annual_flux_sd <- apply(annual_flux_ton.y, 2, sd, na.rm = T) # standard deviation of annual flux per year. Is just an estimate of goodness of mean, not as good as than the confidence interval. 

# Merge in df
annual_flux_df <- data.frame(year = unique(isere_complete$year), 
                        annual_flux_mean = annual_flux_mean, 
                        annual_flux_variability = annual_flux_sd, 
                        annual_flux_pi_lower = annual_flux_pi[1,], 
                        annual_flux_pi_upper = annual_flux_pi[3,])

```


```{r interannual-flux-reference}
interannual_flux_ton.y <- rowMeans(annual_flux_ton.y, na.rm = T) # mean interannual flux per iteration of the bootstrap
interannual_flux_pi <- quantile(interannual_flux_ton.y, probs = c(0.025, 0.5, 0.975), na.rm = T) # prediction interval
interannual_flux_mean <- mean(interannual_flux_ton.y, na.rm = T) # mean interannual flux
interannual_flux_variability <- sd(annual_flux_mean, na.rm = T) # standard deviation of interannual flux per year

interannual_flux_df <- data.frame(year = "interannual", annual_flux_mean = interannual_flux_mean, 
                                  annual_flux_variability = interannual_flux_variability,
                        annual_flux_pi_lower = interannual_flux_pi[1], 
                        annual_flux_pi_upper = interannual_flux_pi[3])

total_flux_df <- rbind(annual_flux_df, interannual_flux_df)
total_flux_df$group <- c(rep("annual", length(unique(isere_complete$year))), "interannual")

ggplot()+
  geom_col(data = total_flux_df, aes(x=year, y = annual_flux_mean, fill = group))+
    geom_errorbar(data = total_flux_df, aes(x = year, ymin = annual_flux_pi_lower, ymax = annual_flux_pi_upper, col = "prediction interval"), width = 0.3, size = 0.8)+
  geom_errorbar(data = filter(total_flux_df, year == "interannual"), aes(x = year, ymin = annual_flux_mean - annual_flux_variability, ymax = annual_flux_mean + annual_flux_variability, col = "interannual variability"), width = 0.2, size = 0.8, linetype = 2)+
  scale_fill_manual(values = c("annual" = "lightblue", "interannual" = "indianred"))+
  scale_color_manual(values = c("prediction interval" = "darkblue", "interannual variability" = "darkred"), name = "")+
   labs(x = "Year", y = "Flux (ton/year)", fill = "")+
  theme_minimal(base_size = 15)+
  theme(axis.text.x = element_text(angle = 45, hjust = 1), legend.position = "bottom")

knitr::kable(total_flux_df, digits = 2, row.names = F) %>% kableExtra::kable_styling()
```


## Specific flux

```{r specific-flux}

total_sflux_df <- cbind(total_flux_df[,"year"], total_flux_df[,2:5] / bv, total_flux_df[,"group"]) %>% setNames(names(total_flux_df))
#total_sflux_df <- rbind(annual_sflux_df, interannual_sflux_df)
total_sflux_df$group <- c(rep("annual", nyears), "interannual")

ggplot()+
  geom_col(data = total_sflux_df, aes(x=year, y = annual_flux_mean, fill = group), width = 0.8)+
    geom_errorbar(data = total_sflux_df, aes(x = year, ymin = annual_flux_pi_lower, ymax = annual_flux_pi_upper, col = "prediction interval"), width = 0.3, size = 0.8)+
  geom_errorbar(data = filter(total_sflux_df, year == "interannual"), aes(x = year, ymin = annual_flux_mean - annual_flux_variability, ymax = annual_flux_mean + annual_flux_variability, col = "interannual variability"), width = 0.2, size = 0.8, linetype = 2)+
  scale_fill_manual(values = c("annual" = "lightblue", "interannual" = "indianred"))+
  scale_color_manual(values = c("prediction interval" = "darkblue", "interannual variability" = "darkred"), name = "")+
   labs(x = "Year", y = "Flux (tons/km2/year)", fill = "")+
  theme_minimal(base_size = 15)+
  theme(axis.text.x = element_text(angle = 45, hjust = 1), legend.position = "bottom")

ggsave(here("figures","sflux_isere.svg"))

knitr::kable(total_sflux_df, digits = 2, row.names = F) %>% kableExtra::kable_styling()
```


## Variance decomposition

Comme flux = POC% * MES × Q × période, on a exactement : ln(flux) = ln(POC%) + ln(MES) + ln(Q) + ln(période)
Et donc, sans approximation : Var(ln flux) = Var(ln DOC) + Var(ln Q) + 2·Cov(ln POC, ln Q) + 2Cov(ln POC, ln MES) + 2 cov (ln POC, ln period) + 2 cov (ln MES , ln Q) + 2 cov (ln MES, ln period) + 2 cov (ln Q ln period)
(Claude)

```{r variance, cache.lazy = F}

## Variances par année

list_var <- lapply(index_years, function(idx){
  
lnQ <- as.vector(log(q_mat[,idx]))
lnMES <- as.vector(log(mes_mat[,idx]))
lnPOC <- as.vector(log(pred_gnls[,idx]))
lnp <- as.vector(log(period_mat[,idx]))

mask <- complete.cases(lnPOC, lnMES, lnQ, lnp)  &
        is.finite(lnPOC) & is.finite(lnMES) & is.finite(lnQ) & is.finite(lnp)

M <- cbind(POC = lnPOC[mask], MES = lnMES[mask], Q = lnQ[mask], p = lnp[mask])

cov_matrix <- cov(M, use = "pairwise.complete.obs") # there are -Inf in lnPOC and lnMES because of the 0 values

# verif
var_lnF_check <- sum(cov_matrix)
var_lnF_direct <- var(rowSums(M))

if(var_lnF_check != var_lnF_direct){warning("Attention : les variances ne correspondent pas")}

return(cov_matrix)
})

var_flux_by_year <- lapply(list_var, function(i){
  var_flux = sum(i)
  setNames(var_flux, "var_lnF")}) %>% bind_rows(.id = "year")
vars_by_year <- lapply(list_var, diag) %>% bind_rows(.id = "year") # variance des paramètres par année
cov_by_year <- lapply(list_var, function(i){
  vals <- i[upper.tri(i)]
  setNames(as.list(vals), c("cov_mespoc","cov_qpoc","cov_qmes","cov_pocp","cov_mesp","cov_qp"))}) %>% 
  bind_rows(.id = "year") 

annual_variances <- merge(var_flux_by_year, vars_by_year, by = "year") %>% merge(cov_by_year, by = "year")
annual_variances$year <- complete_years


# Variance interannuelle

lnQ <- as.vector(log(q_mat))
lnMES <- as.vector(log(mes_mat))
lnPOC <- as.vector(log(pred_gnls))
lnp <- as.vector(log(period_mat))

mask <- complete.cases(lnPOC, lnMES, lnQ, lnp)  &
        is.finite(lnPOC) & is.finite(lnMES) & is.finite(lnQ) & is.finite(lnp)

M <- cbind(POC = lnPOC[mask], MES = lnMES[mask], Q = lnQ[mask], p = lnp[mask])

cov_matrix <- cov(M, use = "pairwise.complete.obs") # there are -Inf in lnPOC and lnMES because of the 0 values

# verif
var_lnF_check <- sum(cov_matrix)
var_lnF <- var(rowSums(M))

if(var_lnF_check != var_lnF){warning("Attention : les variances ne correspondent pas")}


# put results in df
vars_interannual <- c(var_lnF, diag(cov_matrix)) # variance des paramètres par année
cov_interannual <- cov_matrix[upper.tri(cov_matrix)] %>%
  setNames(c("cov_mespoc","cov_qpoc","cov_qmes","cov_pocp","cov_mesp","cov_qp")) 

interannual_variances <- c(year = "Interrannuel", vars_interannual, cov_interannual)

all_variances <- rbind(annual_variances, interannual_variances) %>% mutate(across(where(is.character) & !any_of("year"), as.numeric))



variance_decomposition <- all_variances %>% 
  mutate(part_Q = Q/var_lnF, part_POC = POC/var_lnF, part_MES = MES/var_lnF, part_p = p/var_lnF, 
         part_covqpoc = 2*cov_qpoc/var_lnF, 
          part_covqmes = 2* cov_qmes/var_lnF, 
         part_covqp = 2*cov_qp/var_lnF, 
         part_covpocmes = 2*cov_mespoc/var_lnF,
        part_covpocp = 2*cov_pocp/var_lnF,
        part_covmesp = 2*cov_mespoc/var_lnF,
         part_p_tot = part_p+part_covqp+part_covpocp, 
         check = part_Q+part_POC+part_MES+part_covqpoc+part_covqmes+part_covpocmes+part_p_tot)


vd_long <- variance_decomposition %>%
  select(year, part_Q, part_POC, part_MES, part_covpocmes, part_covqpoc, part_covqmes, part_p_tot) %>%
  tidyr::pivot_longer(cols = c(part_Q, part_POC, part_MES, part_covpocmes, part_covqpoc, part_covqmes, part_p_tot),
               names_to = "terme", values_to = "part")  %>%
  mutate(terme = recode(terme,
                         part_Q = "Débit (Q)",
                         part_POC = "POC",
                        part_MES = "MES",
                         part_covqpoc = "Covariance Q/POC",
                        part_covpocmes = "Covariance MES/POC",
                        part_covqmes = "Covariance MES/Q",
                        part_p_tot = "Variance due aux intervalles de prélèvement"))

ggplot(vd_long, aes(x = year, y = part, fill = terme)) +
  geom_col(position = "stack") +
  geom_hline(yintercept = 0, linetype = "dashed", color = "grey40") +
   scale_fill_manual(values = c("Débit (Q)" = "pink",
                                "POC" = "indianred",
                                "MES" = "palegreen4",
                                "Covariance Q/POC" = "darkblue",
                                "Covariance MES/POC" = "lightblue",
                                "Covariance MES/Q" = "cornsilk4",
                                "Variance due aux intervalles de prélèvement" = "darkred")) +
  scale_y_continuous(labels = scales::percent, breaks = c(-0.40,-0.20,0,0.20,0.40,0.60,0.80,1.00,1.2,1.4)) +
  labs(x = "Année", y = "Part de la variance du log-flux",
       fill = "Terme",
       title = "Contribution de Q, DOC et de leur covariance à la variance du flux") +
  theme_bw() + theme(legend.position = "bottom")

vd_long_abs <- variance_decomposition %>%
  select(year, part_Q, part_POC, part_MES, part_covpocmes, part_covqpoc, part_covqmes, part_p_tot) %>%
  tidyr::pivot_longer(cols = -year, names_to = "terme", values_to = "valeur") %>%
   mutate(terme = recode(terme,
                         part_Q = "Débit (Q)",
                         part_POC = "POC",
                        part_MES = "MES",
                         part_covqpoc = "Covariance Q/POC",
                        part_covpocmes = "Covariance MES/POC",
                        part_covqmes = "Covariance MES/Q",
                        part_p_tot = "Variance due aux intervalles de prélèvement"))


ggplot(vd_long_abs, aes(x = year, y = valeur, fill = terme)) +
  geom_col(position = "dodge") +
  geom_point(data = variance_decomposition, aes(x = year, y = var_lnF),
             inherit.aes = FALSE, shape = 18, size = 3) +
  scale_fill_manual(values = c("Débit (Q)" = "lightblue",
                               "POC" = "indianred",
                               "MES" = "palegreen4",
                               "Covariance Q/POC" = "darkblue",
                               "Covariance MES/POC" = "cornsilk4",
                               "Covariance MES/Q" = "pink",
                               "Variance due aux intervalles de prélèvement" = "darkred")) +
   theme_bw() + theme(legend.position = "bottom")+
  labs(y = "Variance (échelle log)", title = "Termes de la décomposition (valeurs absolues)")

```


# Export données

```{r exporter-valeurs-dans-csv-commun}

library(readxl)
library(writexl)


rmd_id <- "isere"

rmd_values <- data.frame(
  rmd = rmd_id,
  carbon  = "DOC",
  flux_ton = total_flux_df$annual_flux_mean[total_flux_df$year == "interannual"],
    flux_ton_sd = total_flux_df$annual_flux_variability[total_flux_df$year == "interannual"],
    flux_ton_pil = total_flux_df$annual_flux_pi_lower[total_flux_df$year == "interannual"],
    flux_ton_piu = total_flux_df$annual_flux_pi_upper[total_flux_df$year == "interannual"],
    flux_ton_km2 = total_sflux_df$annual_flux_mean[total_flux_df$year == "interannual"],
   flux_ton_km2_sd = total_sflux_df$annual_flux_variability[total_flux_df$year == "interannual"],
   flux_ton_km2_pil = total_sflux_df$annual_flux_pi_lower[total_flux_df$year == "interannual"],
   flux_ton_km2_piu = total_sflux_df$annual_flux_pi_upper[total_flux_df$year == "interannual"],
  nb_years = length(complete_years)
  # ... autres colonnes
)

# Lire le fichier existant ou créer un dataframe vide
if (file.exists(here("resultats.xlsx"))) {
  df_shared <- read_xlsx(here("resultats.xlsx"))
} else {
  df_shared <- data.frame()
}

# Mettre à jour la ligne du Rmd ou l'ajouter si absente
if (rmd_id %in% df_shared$rmd) {
  df_shared[df_shared$rmd == rmd_id, ] <- rmd_values  # mise à jour
} else {
  df_shared <- rbind(df_shared, rmd_values)            # ajout
}



# Réécrire
write_xlsx(df_shared, here("resultats.xlsx"))
```

